臺灣新竹地方法院刑事判決              100年度訴字第140號
公  訴  人  臺灣新竹地方法院檢察署檢察官
被      告  鄧武旻
選任辯護人  財團法人法律扶助基金會袁從楨律師
被      告  彭松楨
選任辯護人  財團法人法律扶助基金會謝孟儒律師
被      告  吳雨庭
選任辯護人  財團法人法律扶助基金會鄒玉珍律師
被      告  傅瓊媛
選任辯護人  財團法人法律扶助基金會洪惠平律師
被      告  江文銘
選任辯護人  財團法人法律扶助基金會曾俊龍律師
被      告  葉喬飛
選任辯護人  龍其祥律師
被      告  徐興焜
選任辯護人  林仕訪律師
上列被告等因違反毒品危害防制條例案件，經檢察官提起公訴（
100年度偵字第1966、1967、1989、2064、2565、2888、2889號
、100年度偵緝字第245號），本院判決如下：
    主    文
鄧武旻犯如附表一所示之罪，各處如附表一所示之刑。應執行有
期徒刑拾陸年。扣案之海洛因參包（合計淨重壹點柒柒公克，驗
餘淨重壹點柒伍公克），沒收銷燬之；扣案之行動電話門號00
00000000號ＳＩＭ卡壹張及所插入使用之ＮＯＫＩＡ、
Ｘ６型號行動電話壹支、電子磅秤壹個、研磨器具壹組、刮杓柒
支、分裝袋貳佰玖拾壹個，均沒收之；未扣案販賣毒品所得新臺
幣壹萬捌仟伍佰元，沒收之，如全部或一部不能沒收時，以其財
產抵償之。
彭松楨犯如附表二、附表三、附表四所示之罪，各處如附表二、
附表三、附表四所示之刑。應執行有期徒刑參年陸月。扣案之行
動電話門號0000000000號ＳＩＭ卡壹張及所插入使用
之行動電話壹支，沒收之；未扣案販賣毒品所得新臺幣壹萬零伍
佰元，沒收之，如全部或一部不能沒收時，以其財產抵償之（其
中新臺幣肆仟元與吳雨庭連帶抵償、新臺幣伍仟伍佰元與范勇棠
連帶抵償）。
吳雨庭犯如附表三、附表六所示之罪，各處如附表三、附表六所
示之刑。應執行有期徒刑貳年伍月。扣案之行動電話門號000
0000000號ＳＩＭ卡壹張及所插入使用之行動電話壹支，
沒收之；未扣案販賣毒品所得新臺幣伍仟捌佰元，沒收之，如全
部或一部不能沒收時，以其財產抵償之（其中新臺幣肆仟元與彭
松楨連帶抵償、新臺幣壹仟捌佰元與傅瓊媛連帶抵償）。
傅瓊媛犯如附表五、附表六、附表七所示之罪，各處如附表五、
附表六、附表七所示之刑。應執行有期徒刑參年。未扣案販賣毒
品所得新臺幣柒仟捌佰元，沒收之，如全部或一部不能沒收時，
以其財產抵償之（其中新臺幣壹仟捌佰元與吳雨庭連帶抵償、新
臺幣參仟元與江文銘連帶抵償）。
江文銘犯如附表七、附表八所示之罪，各處如附表七、附表八所
示之刑。應執行有期徒刑貳年肆月。未扣案販賣毒品所得新臺幣
肆仟元，沒收之，如全部或一部不能沒收時，以其財產抵償之（
其中新臺幣參仟元與傅瓊媛連帶抵償）。
葉喬飛犯如附表九所示之罪，各處附表九所示之刑。應執行有期
徒刑壹年貳月，如易科罰金，以新臺幣壹仟元折算壹日。
徐興焜犯如附表十所示之罪，各處附表十所示之刑。應執行有期
徒刑柒年肆月。扣案之行動電話門號0000000000號Ｓ
ＩＭ卡壹張及所插入使用之行動電話壹支，沒收之；未扣案販賣
毒品所得新臺幣參仟元，沒收之，如全部或一部不能沒收時，以
其財產抵償之。
    事    實
一、鄧武旻前於民國94年間，因違反毒品危害防制條例案件，
    經本院以95年度訴字第424 號判決判處有期徒刑9 月確定；
    又於95年間，因違反毒品危害防制條例案件，經臺灣桃園
    地方法院以95年度訴字第2688號判決判處有期徒刑10月確定
    ，復因減刑條例實施，再經同院以96年度聲減字第1533號裁
    定減為有期徒刑5 月確定，並與上開案件接續執行，於95
    年11月30日入監執行，而於96年11月19日縮刑期滿執行完畢
    ；吳雨庭前於97年11月間，因竊盜案件，經本院以97年度易
    字第934 號判決判處有期徒刑7 月確定，於98年8 月20日入
    監執行，而於99年3 月19日縮刑期滿執行完畢。
二、鄧武旻明知海洛因、安非他命均具有成癮性、濫用性及社會
    危害性，分別屬於毒品危害防制條例第2條第2項第1款、第2
    款所規範之第一、二級毒品，不得非法販賣、轉讓，且安非
    他命業經行政院衛生署公告列為禁藥管理，竟意圖營利，基
    於販賣第一級毒品、第二級毒品之犯意，於附表一編號1至6
    所示之時間、地點，分別販賣如附表一編號1至6所示交易金
    額之第一級毒品海洛因、第二級毒品安非他命予如附表一編
    號1至6所示之人，賺取差價牟利（販賣1000元海洛因約賺50
    0元差價、販賣1000元安非他命約賺200元差價）；鄧武旻另
    基於轉讓禁藥之犯意，於附表一編號7所示之時間、地點，
    無償轉讓第二級毒品安非他命予吳國鼎（以上詳如附表一所
    示）。嗣於民國100年2月14日8時15分許，為警在鄧武旻位
    於新竹縣關西鎮○○路90號之住處門口，查獲甫向鄧武旻購
    買第一級毒品海洛因之余家盛，並自其身上查扣第一級毒品
    海洛因1包（毛重0.4公克，所涉違反毒品危害防制條例罪嫌
    ，另案偵辦中），復在鄧武旻上開住處內，扣得鄧武旻所有
    之第一級毒品海洛因3包（合計淨重1.77公克、驗餘淨重1.7
    5公克）、電子磅秤1個、毒品研磨組1組、注射針筒1支、毒
    品分裝刮杓7支、分裝袋291只、門號0000000000號行動電話
    1支（含Sim卡）等物，進而查悉上情。
三、彭松楨、吳雨庭、范勇棠（另經本院通緝）明知安非他命具
    有成癮性、濫用性及社會危害性，屬於毒品危害防制條例第
    2 條第2項第2款所規範之第二級毒品，不得非法販賣、轉讓
    ，且安非他命業經行政院衛生署公告列為禁藥管理，仍單獨
    或共同為下列行為：
（一）彭松楨竟意圖營利，基於單獨販賣第二級毒品之犯意，於
      附表二編號1所示之時間、地點，販賣如附表二編號1所示
      交易金額之第二級毒品安非他命予如附表二編號1所示之
      人，賺取差價牟利（販賣1000元安非他命約賺200元差價
      ）。（詳如附表二）
（二）彭松楨與吳雨庭基於販賣第二級毒品之犯意聯絡，於附表
      三編號1所示之時間、地點，販賣如附表三編號1所示之交
      易金額之第二級毒品安非他命予如附表三編號1所示之人
      ，賺取差價牟利（販賣1000元安非他命約賺200元差價）
      。（詳如附表三）
（三）彭松楨與范勇棠基於販賣第二級毒品之犯意聯絡，於附表
      四編號1至3所示之時間、地點，販賣如附表四編號1至3所
      示交易金額之第二級毒品安非他命予如附表三編號1至3所
      示之人，賺取差價牟利（販賣1000元安非他命約賺200元
      ）。另彭松楨與范勇棠共同基於轉讓禁藥之犯意聯絡，於
      附表四編號4、5所示之時間、地點，無償轉讓第二級毒品
      安非他命予如附表四編號4、5所示之人（詳附表四）。
（四）嗣於100年2月14日7時15分許，為警在新竹縣橫山鄉力行
      村十分寮34號查獲吳雨庭；復於同日7時20分許，為警在
      新竹縣橫山鄉○○街○段140巷5號查獲彭松楨，並扣得其
      所使用之0000000000號手機1支（含sim卡1張）；再於同
      日7時40分許，為警在新竹縣橫山鄉○○街16號查獲范勇
      棠，並在范勇棠房間內扣得其所有之第二級毒品安非他命
      1包（毛重0.24公克）及毒品吸食器1組，進而查知上情。
四、傅瓊媛、吳雨庭、江文銘明知安非他命具有成癮性、濫用性
    及社會危害性，屬於毒品危害防制條例第2條第2項第2款所
    規範之第二級毒品，不得非法販賣，仍單獨或共同為下列行
    為：
（一）傅瓊媛竟意圖營利，單獨基於販賣第二級毒品之犯意，或
      與真實姓名年籍不詳綽號「大胖」之成年男子，單獨或共
      同基於販賣第二級毒品之犯意聯絡，於附表五編號1、2所
      示之時間、地點，分別販賣如附表五編號1、2所示交易金
      額之第二級毒品安非他命予如附表五編號1、2所示之人，
      賺取差價牟利（安非他命4公克進價為0000-0000元，分裝
      賣出後可賣到8000元，即賺取約0000-0000元之差價）。
      （詳附表五）
（二）傅瓊媛與吳雨庭共同基於販賣第二級毒品之犯意聯絡，於
      附表六編號1所示之時間、地點，販賣如附表六編號1所示
      交易金額之第二級毒品安非他命予如附表六編號1所示之
      人，賺取差價牟利（安非他命4公克進價為0000-0000元，
      分裝賣出後可賣到8000元，即賺取約0000-0000元之差價
      ）。（詳附表六）
（三）傅瓊媛與江文銘共同基於販賣第二級毒品之犯意聯絡，於
      附表七編號1所示之時間、地點，販賣如附表七編號1所示
      之交易金額之第二級毒品安非他命予如附表七編號1所示
      之人，賺取差價牟利。（詳附表七）
（四）江文銘竟意圖營利，單獨基於販賣第二級毒品之犯意，於
      附表八編號1所示之時間、地點，販賣如附表八編號1所示
      之交易金額之第二級毒品安非他命予如附表八編號1所示
      之人，賺取差價牟利（進價800元，賣出1000元，賺取差
      價200元）。（詳附表八）
（五）嗣於100年2月14日7時15分許，為警在新竹縣橫山鄉力行
      村十分寮34號查獲吳雨庭，進而查知上情。
五、緣邱美菁有施用第二級毒品安非他命之習慣，然因取得毒品
    管道有限，葉喬飛竟基於幫助邱美菁施用第二級毒品安非他
    命之犯意，於附表九編號2、3所示之時間、地點、幫助施用
    之方式，分別幫助邱美菁施用第二級毒品安非他命。又明知
    安非他命具有成癮性、濫用性及社會危害性，屬於毒品危害
    防制條例第2條第2項第2款所規範之第二級毒品，不得非法
    販賣、轉讓，且安非他命業經行政院衛生署公告列為禁藥管
    理，因知悉邱美菁、蘇文祥有施用安非他命之習慣，竟基於
    轉讓禁藥安非他命之犯意，於附表九編號1、4所示之時間、
    地點，分別無償轉讓如附表九編號1、4數量之第二級毒品安
    非他命予邱美菁、蘇文祥（詳附表九），嗣為警循線查知上
    情。
六、徐興焜明知安非他命具有成癮性、濫用性及社會危害性，屬
    於毒品危害防制條例第2條第2項第2款所規範之第二級毒品
    ，不得非法販賣、轉讓，且安非他命業經行政院衛生署公告
    列為禁藥管理，竟意圖營利，基於販賣第二級毒品之犯意，
    於附表十編號2所示之時間、地點，販賣如附表十編號2所示
    交易金額之第二級毒品安非他命予羅仕錩，賺取差價牟利（
    以不詳之金額買入，賺取不詳金額之差價）；徐興焜另基於
    轉讓禁藥之犯意，於附表十編號1所示之時間、地點，無償
    轉讓第二級毒品安非他命予羅仕錩（詳附表十）。嗣於100
    年2月14日17時38分許，在新竹縣關西鎮大同里茅子埔21號
    之5為警查獲，並扣得其所使用之0000000000號手機1支（含
    Sim卡1張），進而查知上情。
七、案經新竹縣政府警察局橫山分局報告臺灣新竹地方法院檢察
    署檢察官偵查起訴。
    理    由
壹、程序部分：
一、本件起訴範圍之認定：本件公訴人原起訴被告傅瓊媛與被告
    江文銘基於共同販賣第二級毒品安非他命之犯意聯絡，於99
    年11月10日20、21時許，與被告江文銘，在新竹市○○區○
    ○路與牛埔東路口之萊爾富便利商店門口，販賣1000元之第
    二級毒品安非他命予楊東益（即起訴書附表三編號5部分）
    ，然查：被告傅瓊媛因犯其他毒品危害防制條例案件，已於
    99年10月23日進入法務部矯正署新竹監獄新竹分監服刑，後
    於同年11月3日轉至法務部矯正署桃園女子監獄服刑，刑期
    至111年6月26日止，此有被告傅瓊媛之臺灣高等法院被告前
    案紀錄表在卷可佐（見本院卷一第26-35頁），是起訴書所
    載之犯罪時間被告已在監服刑，應無法與被告江文銘共犯上
    開販賣第二級毒品之犯行，且此部分業據被告江文銘於本院
    準備程序中供述：該次是其自己單獨販賣等語（見本院卷二
    第65頁），是被告傅瓊媛涉及該次販賣第二級毒品之犯行，
    依卷內證據觀之猶嫌不足，且檢察官亦具狀撤回被告傅瓊媛
    所涉犯該部分之販賣第二級毒品犯行，此有檢察官撤回起訴
    書1份在卷可稽（見本院卷二第222頁），故被告傅瓊媛上開
    販賣第二級毒品犯行已非本院審理範圍；再者，檢察官就起
    訴書附表三編號5（即本判決附表八部分）已於審理中當庭
    更正犯罪事實為被告江文銘單獨販賣第二級毒品安非他命（
    見本院卷三第39頁），先此敘明。
二、按被告以外之人於審判外之陳述，雖不符前4條之規定，而
    經當事人於審判程序同意作為證據，法院審酌該言詞陳述或
    書面陳述作成時之情況，認為適當者，亦得為證據；當事人
    、代理人或辯護人於法院調查證據時，知有第159條第1項不
    得為證據之情形，而未於言詞辯論終結前聲明異議者，視為
    有前項之同意，刑事訴訟法第159條之5定有明文。本案證人
    即購買毒品者余家盛、吳國鼎、朱為國、王國祥、葉喬飛、
    楊東益、蘇文祥、羅仕錩等人於警詢中之陳述，雖均屬被告
    等人以外之人於審判外之陳述，惟檢察官、被告等人及其辯
    護人等於本院均表示無意見而不予爭執，且迄至言詞辯論終
    結前亦未再聲明異議，本院審酌上開證據資料製作時之情況
    ，尚無違法不當或證明力明顯過低之瑕疵，亦認以之作為證
    據，應屬適當。
三、再按，偵查犯罪機關依法定程序監聽之錄音，係以監聽之錄
    音帶為其調查犯罪所得之證據，司法警察依據監聽錄音結果
    予以翻譯而製作之通訊監察譯文，乃該監聽錄音帶內容之顯
    示，此為學理上所稱之「派生證據」，屬於文書證據之一種
    。於被告或訴訟關係人對其譯文之真實性發生爭執或有所懷
    疑時，法院固應依刑事訴訟法第165條之1第2項之規定，勘
    驗該監聽錄音帶以踐行調查證據之程序，俾確認該錄音聲音
    是否為通訊者本人及其內容與通訊監察譯文之記載是否相符
    ，或傳喚該通訊者為證據調查。倘被告或訴訟關係人對該通
    訊監察譯文之真實性並不爭執，即無勘驗辨認其錄音聲音之
    調查必要性，法院於審判期日如已踐行提示通訊監察譯文供
    當事人辨認或告以要旨，使其表示意見等程序並為辯論者，
    其所為之訴訟程序即無不合，最高法院97年度臺上字第561
    號判決意旨參照。查依卷附通訊監察書及附表之記載，本件
    司法警察所為之監聽錄音蒐證程序既屬合法，其所取得之證
    據自有證據能力。且被告及辯護人對該通訊監察譯文之真實
    性於本院均未予爭執，並經證人即購毒者余家盛、吳國鼎、
    朱為國、王國祥、葉喬飛、楊東益、邱美菁、蘇文祥、羅仕
    錩等人於偵查中供證上開通訊監察譯文確為其等分別與被告
    等人之通話內容無誤，是就葉喬飛、楊東益、邱美菁、蘇文
    祥部分（證人朱維國、王國祥部分業經本院於100年9月14日
    準備程序筆錄當庭勘驗，證人羅仕錩部分業經本院於100年8
    月29日準備程序當庭勘驗，並均做成勘驗內容，詳本院卷二
    第97-107頁、第68-69頁）無再一一勘驗該監聽錄音帶之必
    要，附此敘明。
貳、實體部分：
一、認定犯罪事實所憑證據及認定之理由：
甲、被告鄧武旻、彭松楨、吳雨庭、傅瓊媛、江文銘部分：
（一）被告鄧武旻就其有附表一所示之犯行、被告彭松楨就其有
      附表二、三、四所示之犯行，被告吳雨庭有附表三、附表
      六所示犯行、被告傅瓊媛就其有附表五、六、七所示犯行
      ，被告江文銘就其有附表八所示犯行均於偵查中及本院審
      理時坦承不諱（其中鄧武旻就附表一編號1部分，未及於
      偵查中坦承，惟已於本院準備程序、審理程序中均坦承）
      ，核與證人余家盛於警詢中指述、偵查中證述（100偵318
      3卷第48至56-1頁、第122至125頁、第126至127頁）、證
      人吳國鼎於警詢中指述、偵查中證述（100偵3183卷第6至
      19頁、第129至134頁）、證人朱為國於警詢中指述、偵查
      中證述（100偵1967卷第144至151頁、第152至157頁、第
      222至22 5頁、第228至229頁）、證人王國祥於警詢中指
      述、偵查中證述（100偵1967卷第172至177頁、第260至26
      1頁、262頁）、證人即同案被告葉喬飛於警詢中指述、偵
      查中證述（100偵2888卷第81至104頁、100偵1966卷第193
      至197頁）、證人楊東益於警詢中指述、偵查中證述（100
      偵2888卷第162至163頁背面、第233至235頁、100偵2889
      卷第156至157頁）、證人即同案被告范勇棠於警詢中指述
      、偵查中證述（100偵1967卷第81至88頁、100偵1966卷第
      166至170頁、183至185頁）、證人即同案被告吳雨庭於警
      詢中指述、偵查中證述（100偵1989卷第9至22頁、50至53
      頁）、證人即同案被告傅瓊媛於警詢中指述、偵查中證述
      （100偵2888卷第7至21頁、第254至257頁）、證人即同案
      被告江文銘於警詢中指述、偵查中證述（100偵288 8卷第
      147至154頁、100偵2889卷第146至149頁）情節大致相符
      ，在卷可參。
（二）另有被告鄧武旻、彭松楨、范勇棠、吳雨庭、傅瓊媛、江
      文銘及同案被告范勇棠等分別與證人余家盛（100偵3183
      卷第57頁）、證人吳國鼎（100偵3183卷第38至40頁）、
      證人朱為國（100偵1967卷第62至63頁、66頁）、證人王
      國祥（100偵1967卷第67頁）、證人即同案被告范勇棠（
      100 偵1967卷第49-56、65、67頁）、證人即同案被告葉
      喬飛（100偵1967卷第57至61頁、第129至133頁、134至
      136頁）、證人即同案被告吳雨庭（100偵1967卷第64頁）
      、證人楊東益（100偵28 88卷第43至44頁）、證人即同案
      被告江文銘（100偵2888卷第41至42頁）之監聽譯文、相
      關監聽光碟（外置）、被告鄧武旻搜索扣押筆錄、扣押物
      品目錄表（100偵3183卷第63至68頁）、證人余家盛自願
      受搜索同意書、搜索扣押筆錄、扣押物品目錄表（100偵
      3183 卷第69至73頁）、詮昕科技股份有限公司檢體監管
      紀錄表暨藥物檢驗報告（本院卷一第98至101頁）、法務
      部調查局濫用藥物實驗室100年6月14日調科壹字第100230
      13560號鑑定書（本院卷一第174頁）、被告彭松楨搜索扣
      押筆錄、扣押物品目錄表（100偵1967卷第33至36頁）、
      同案被告范勇棠自願受搜索同意書、搜索扣押筆錄、扣押
      物品目錄表、扣押物品收據（100偵1967卷第75至80頁）
      等資料在卷可佐。
（三）此外，復有扣案之被告鄧武旻所有供其販賣毒品用以聯絡
      之門號0000000000號行動電話乙支（手機型號NOKIAX6、
      含SIM卡）、被告彭松楨所有供其販賣毒品用以聯絡之門
      號0000000000號行動電話乙支（含SIM卡）、電子磅秤1個
      、研磨器具1組、刮杓7支、分裝袋291個可佐。而扣案之
      白色粉末3包，經分別送詮昕科技股份有限公司、法務部
      調查局濫用藥物實驗室檢驗後，結果確含海洛因成分，合
      計淨重1.77公克（驗餘淨重1.75公克，空包裝總重1.42公
      克），純度16.61%，純質淨重0.29公克等情，亦分別有詮
      昕科技股份有限公司藥物檢驗報告3紙、法務部調查局濫
      用藥物實驗室100年06月14日調科壹字第10023013560號毒
      品鑑定書1紙在卷可憑。
（四）本院認定被告等人就其如附表所示之販賣毒品部分有營利
      之意圖，亦即被告等人供述販賣獲利情況如下：
      被告鄧武旻部分：被告於審理中供稱所犯之販賣海洛因
      及安非他命之獲利情況為：賣一千元的第二級毒品安非他
      命可賺200元，賣一千元的第一級毒品海洛因可賺500元等
      語（見本院卷三第136頁背面）；被告彭松楨部分：被
      告彭松楨於審理中供稱所犯之販賣安非他命之獲利情況為
      ：每賣一千元第二級毒品我大概賺200元等語（見本院卷
      三第137頁）；被告吳雨庭部分；被告吳雨庭於審理中
      供稱所犯之販賣安非他命之獲利情況為：我的部分就是賺
      吃而已，有獲利的話，就是被告彭松楨、傅瓊媛他們獲利
      的等語（見本院卷三第13 7頁）；被告傅瓊媛部分：被
      告傅瓊媛於審理中供稱其所犯四次販賣安非他命（即附表
      五、六、七）之獲利情況為：如果我拿八分之一的話，我
      們說是四克，我買進價大概0000-0000元，分裝賣出去的
      話，大概可賣到8000元等語（見本院卷三第52頁）；被
      告江文銘部分：被告江文銘於審理中供稱其所犯販賣第二
      級毒品安非他命之獲利情況為：第一次是跟被告傅瓊媛一
      起販賣的，那次都是被告傅瓊媛獲利，我沒有獲利，單獨
      販賣部分進價800元，賣出價1000元等語（見本院卷三第
      52頁），雖被告江文銘稱第一次販賣（即附表七部分）均
      由被告傅瓊媛獲得利益，然按所謂共同正犯乃指主觀上具
      有犯意聯絡，客觀上有行為分擔之情事，且只要共犯間對
      於所欲實施之犯罪行為具有犯意之聯絡及行為分擔，即已
      該當刑法上共同正犯之概念，應同負相同罪責，至於犯罪
      所得、利潤如何分配，究屬二人分配或由其中單獨取得在
      所非問，故本件既然傅瓊媛基於營利之意圖，且因販賣第
      二級毒品行為而從中獲利，被告江文銘基於共同正犯之身
      份，自然不能因未獲得利潤分配而解免於販賣第二級毒品
      之罪責。
（五）至被告鄧武旻之辯稱人為被告辯護稱：在被告處所扣得之
      白色晶體經鑑驗結果為蔗糖，此有中華民國100年4月28日
      內政部警政署刑事警察局鑑定書1紙在卷可稽（見本院卷
      一第36頁），故附表一編號5（販賣第二級毒品）、6部分
      （轉讓第二級毒品）部分，僅有被告之自白而無其他相佐
      之證據，故而此二部分應為無罪：然查：
    附表一編號5部分有證人吳國鼎於警詢證述：「我跟他拿
      3千元安非他命1公克，但是重量不夠，他說他會補我」等
      語（見100年度偵字第3183卷第17頁），及證人吳國鼎於
      偵訊中結證稱：「有，這次我跟鄧武旻拿1公克的安非他
      命，在我家交易，我拿3000元現金給他，他給我0.8公克
      的安非他命，所以電話中才會跟他說剩下的要補，因為之
      前我欠他1000元，所以這不足的0.2公克就算是抵銷掉，
      我們後來碰面有這說好，他拿毒品給我的時候應該就是這
      通電話之前沒多久，他家離我家很近」等語（見100年度
      偵字第3183卷第132-133頁），證人吳國鼎對於相關第二
      級毒品安非他命交易之細節、過程、與被告間針對毒品價
      金、數量之討論均逐一證述明確，且證人此部分之證述內
      容與卷附之通聯譯文內容相符（見100年度偵字第3183卷
      第39頁），是被告自白已有與之相符之證人證述及書證（
      通聯譯文）佐之，況通聯譯文乃在被告及證人雙方不知情
      之狀況所記載下之真實對話情況，此一客觀之物證其真實
      性及可信性應可認定之，本院並非單純以被告自白為認定
      被告犯罪之唯一依據，至雖於被告家中所查獲之白色晶體
      鑑定後並非第二級毒品安非他命，然此並不足以推翻上開
      之充足證據，蓋縱然被告家中置放有蔗糖，然蔗糖部分並
      不一定與本件犯罪行為相關連，不得僅以家中查獲之白色
      結晶物體非安非他命而推翻被告自白、證人證述及通聯譯
      文所呈現之事實，故辯護人認此部分罪嫌不足，尚無可採
      。
    附表一編號6部分有證人吳國鼎於警詢證述：「該通話內
      容是我向他購買毒品沒錯」、「交易安非他命，交易金額
      8千5百元，數量4公克，在桃園縣龍潭鄉○○路336巷口交
      易」等語（見100年度偵字第3183卷第18頁），及證人吳
      國鼎於偵訊中結證稱：「有，我跟鄧武旻在桃園龍潭中興
      路336巷口交易，我跟他買4公克的安非他命，我付8500元
      現金給他，我還記得這些錢是我跟我舅舅借的，我騙我舅
      舅說要租房子，跟他借了15000元，第二通電話講完沒多
      久他就到了，約是晚上10點左右。」等語（見100年度偵
      字第3183卷第133頁），證人吳國鼎對於相關第二級毒品
      安非他命交易之地點、時間、數量、價格、向鄧武旻購買
      毒品之資金取得方式等細節證述明確，且證人此部分之證
      述內容與卷附之通聯譯文內容相符（見100年度偵字第318
      3卷第40頁），是被告自白已有與之相符之證人證述及書
      證（通聯譯文）佐之，況通聯譯文乃在被告及證人雙方不
      知情之狀況所記載下之真實對話情況，此一客觀之物證其
      真實性及可信性應可認定之，本院並非單純以被告自白為
      認定被告犯罪之唯一依據，至雖於被告家中所查獲之白色
      晶體鑑定後並非第二級毒品安非他命，然此並不足以推翻
      上開之充足證據，蓋縱然被告家中置放有蔗糖，然蔗糖部
      分並不一定與本件犯罪行為相關連，不得僅以家中查獲之
      白色結晶物體非安非他命而推翻被告自白、證人證述及通
      聯譯文所呈現之事實，故辯護人認此部分罪嫌不足，尚無
      可採。
    附表一編號7部分有證人吳國鼎於警詢證述：「該內容是
      我到他家，他請我吸食安非他命」等語（見100年度偵字
      第3183卷第17頁），及證人吳國鼎於偵訊中結證稱：「我
      是去他家，他請我用安非他命，也是約0.2公克的安非他
      命」等語（見100年度偵字第3183卷第133頁），而證人此
      部分之證述內容與卷附之通聯譯文內容相符（見100年度
      偵字第3183卷第39頁），是被告自白已有與之相符之證人
      證述及書證（通聯譯文）佐之，其中通聯譯文乃在被告及
      證人雙方不知情之狀況所記載下之真實對話情況，其真實
      性應可認定之，本院並非單純以被告自白為認定被告犯罪
      之唯一依據，至雖於被告家中所查獲之白色晶體鑑定後並
      非第二級毒品安非他命，然此並不足以推翻上該已有充足
      證據，蓋縱然被告家中置放有蔗糖，然蔗糖部分並不一定
      與本件犯罪行為相關連，是不得僅以家中查獲之白色結晶
      物體非安非他命而推翻被告自白、證人證述及通聯譯文所
      呈現之事實，故辯護人認此部分罪嫌不足，尚無可採。
（六）綜上，足認被告鄧武旻、彭松楨、吳雨庭、傅瓊媛、江文
      銘等人之自白應與事實相符，可以採信，本件事證明確，
      被告鄧武旻、彭松楨、吳雨庭、傅瓊媛、江文銘等人如附
      表所示之犯行明確，應均依法論科。
乙、被告葉喬飛部分：
（一）訊據被告葉喬飛對於有附表九編號1、4所示之轉讓禁藥予
      邱美菁、蘇文祥，以及有附表編號2、3所示之幫助施用第
      二級毒品犯行均坦承，核與證人邱美菁於本院審理中證述
      （見本院卷三第81-89頁）、證人蘇文祥於警詢、偵訊中
      證述（100年度偵字第2565號卷第97-102頁、第511-512頁
      ）情節相符大致相符，且有被告葉喬飛與邱美菁通聯譯文
      （見100年度偵字第2565號卷第34-38頁）、被告葉喬飛與
      蘇文祥通聯譯文（見100年度偵字第2565號卷第39頁）及
      卷附之葉喬飛使用門號0000000000號行動電話通訊監察錄
      音光碟等在卷可佐，被告有如附表九編號1、4所示轉讓禁
      藥、編號2、3所示之幫助施用第二級毒品之犯行明確。
（二）至辯護人為被告辯護雖稱附表九編號3（即起訴書附表四
      編號3部分）該次被告與證人邱美菁雖有相約且有搭載證
      人前往他處購買毒品，後來因某些原因沒有成交，故而此
      部分不成罪等語（見本院卷三第92頁背面），然證人邱美
      菁於審理中證述：「（問：在橫山火車站前之全家便利商
      店時，被告葉喬飛有無載妳去其他的地方買第2級毒品安
      非他命？）答：好像是有。」等語（見本院卷三第87頁背
      面），由上開被告陳述及證人邱美菁證述得見，被告葉喬
      飛確實幫證人邱美菁尋找賣主且搭載證人邱美菁前往賣方
      處所之事實，至辯護人雖稱該次沒有成交故不成罪，但衡
      以常情，當次乃被告與證人相約，且特地搭載證人前往他
      處拿取毒品，若最後並未取得，證人之印象理應深刻，但
      證人就此部分並未提及最後並未拿到毒品，是辯護人此部
      分為被告有利之主張應無可採。此外，佐以證人邱美菁確
      實有毒品前科紀錄（見本院卷二第175頁），是被告葉喬
      飛已知悉邱美菁欲吸食毒品，而仍協助證人邱美菁尋找第
      二級毒品賣主且積極搭載證人邱美菁前往賣方購買第二級
      毒品，被告葉喬飛之行為已然該當幫助施用第二級毒品之
      犯行，且被告陳稱：「就此部分構成幫助證人邱美菁施用
      第二級毒品安非他命沒有意見，我承認。」（見本院卷三
      第91頁），是辯護人為被告辯稱此部分不成罪應無可採。
（三）至本件公訴人起訴雖引用證人邱美菁於警詢及偵訊中之證
      述內容認定被告葉喬飛如附表九編號1、2、3部分（即起
      訴書附表四編號一、二、三）均係涉犯販賣第二級毒品安
      非他命予邱美菁罪嫌，然逐一比對證人邱美菁於警詢、偵
      訊中證述及通訊譯文內容得見：
    附表九編號1部分（即起訴書附表四編號一）：
      證人邱美菁於警詢及偵訊中均證稱：被告葉喬飛以一千元
      價格販賣數量為0.2公克之安非他命，交易地點在證人邱
      美菁娘家（即新竹縣竹東鎮○○路98巷5弄27號）等語（
      見100年度偵字第2565號卷第84頁、第500頁），然經檢視
      與上開部分相關之通訊譯文內容得見：2010年9月12日21
      時31分52秒：「A（指葉喬飛）：喂。B（指邱美菁）：你
      們還在那邊嗎。A：對啊。B：我現在先過去跟你拿，因為
      我現在沒車子。A：好好好。B：然後10點，反正10點以前
      嘛。我現在先過去跟你拿。A：好，要帶袋子喔。B：好。
      」；2010年9月12日22時2分11秒：「B（指邱美菁）：喂
      。A （指葉喬飛）：喂。B：你現在出來門口，我大概30
      秒或1分鐘就到門口了。A：好。」（見100年度偵字第256
      5號卷第34頁），然連貫檢視譯文內容得見，證人邱美菁
      於電話中陳述：「我現在先過去跟你拿」，輔以後來陳述
      ：你現在出來門口，我大概30秒或1分鐘就到門口了」，
      佐以證人邱美菁於審理中證述：「問：被告葉喬飛他們住
      的地方，與妳竹東鎮○○路的娘家相隔多遠？）答：大概
      500公尺，用一般走路速度大約10分鐘」等語（見本院卷
      三第86頁背面），以及上開二則譯文間隔時間約為30分鐘
      ，由連貫之對話內容、二地距離、證人所述步行所需時間
      ，應可認定該次應是證人前往被告家中拿取第二級毒品較
      接近真實，此部分亦可由證人邱美菁於審理中證述：「（
      問：起訴書附表四編號一的部分，之前妳在警詢、偵查中
      妳是講說是跟被告葉喬飛買第2級毒品安非他命，剛才看
      了通訊監察譯文後，又說應該是跟他要，而且是找他拿，
      並且自備夾鏈袋，何以前後陳述不同？）答：因為我是叫
      他去幫我拿，他說他要請我，他叫我自己要拿袋子去。」
      等語（見本院卷三第88頁），是綜合上開所述，證人邱美
      菁於審理中所證述內容較為明確且較符合譯文內容記載，
      應認證人邱美菁於本院審理中證述較接近真實，故該次行
      為態樣應係被告因證人邱美菁欲施用毒品而基於轉讓之意
      思，請證人攜帶袋子（即夾鏈袋）前往被告當時居所（即
      與其妻楊梅芝同住之新竹縣竹東鎮○○街311號），由被
      告將毒品交付予證人邱美菁，公訴意旨引用證人邱美菁於
      警詢、偵訊中之證述認被告此部分涉犯販賣第二級毒品應
      屬誤會。
    附表九編號2部分（即起訴書附表四編號二）：
      證人邱美菁於警詢及偵訊中均證稱：以一千元價格向被告
      購買數量為0.2公克之安非他命，交易地點在竹東榮民醫
      院內等語（見100年度偵字第2565號卷第85頁、第500頁）
      ，然經檢視與上開部分相關之通訊譯文內容得見：2010年
      9月28日20時32分23秒：「B（邱美菁）：喂。A（葉喬飛
      ）：妹妹，妳過來阿。B：你在那邊。A：榮民醫院。B ：
      有人嗎。A：我叫人在橫山送過來給我。B：什麼啊。A：
      人在橫山送過來，妳人過來就好了。B：怎麼這麼多人喔
      ，你現在身上沒有喔。A：我醫藥費都有問題了，我怎麼
      會隨便拿。B：我朋友也要不多啊。A：什麼，要多少啊。
      B：1張而已啦。A：對啊，我調兩張，你出一張，誰叫我
      倒楣。B：你大概多久啊，因為人家在等。A：我打通電話
      人家馬上來，你只要錢帶著啊。B：錢帶著去是嗎。A：好
      我現在打給對方，叫他滾過來。B：你叫他快一點，因為
      人家那個。A：好啦。B：10分鐘，給你10分鐘。A：唉10
      分鐘就漏氣了，還要出來跟人家玩。B：是這樣子喔，我
      有沒有可以賺呢，開玩笑，我等一下出發。A：先拿錢黑
      。B ：好。」（見100年度偵字第2565號卷第36頁），檢
      視通聯譯文內容得見，證人邱美菁及被告葉喬飛於電話中
      陳述：「A：什麼，要多少啊。B：1張而已啦。A：對啊：
      我調兩張，你出一張，誰叫我倒楣。」，輔以證人邱美菁
      審理中證述：「（問：這是否是妳與被告葉喬飛的通聯對
      話？（提示100偵2565號卷第36頁，並告以要旨）答：是
      。這是我叫被告葉喬飛幫我去找第2級毒品安非他命，我
      催被告葉喬飛快一點，他告訴我說好啦，我問說：多久多
      久，被告葉喬飛說如果幾分鐘內沒有到的話，他就沒有面
      子之類的話。」、「（問：這通通話之後妳們有無見面？
      被告葉喬飛有無拿第2級毒品安非他命給妳？）答：這通
      是在竹東榮民醫院，我知道這是被告葉喬飛的老婆剛生的
      時候。那時候我們有見面，好像被告葉喬飛沒有拿到安非
      他命的樣子。（又稱）好像有拿到的樣子，應該是有。」
      、「（問：依照通訊監察的譯文，是否妳叫他幫你調1000
      元的第2級毒品安非他命，然後被告葉喬飛自己出資壹仟
      元，總共買了兩千元的第2級毒品安非他命？）答：好像
      是。（又稱）忘記了，好像是我們拿得不高興，不高興的
      原因是好像是太少，還是分得不剛好。」等語（見本院卷
      三第83頁、87頁背面），比對上開譯文及證人於審理中證
      述得見，既然譯文中明確提到「我調兩張，你出一張」等
      語，足見應係被告於電話中與證人商量共同出資購買安非
      他命，證人負責出一張的錢較符合譯文內容，而非起訴書
      所提證人向被告購買第二級毒品安非他命，是綜合上開所
      述，證人邱美菁於審理中所證述內容較符合譯文內容記載
      ，應認證人邱美菁於本院審理中證述較接近真實，故該次
      行為態樣應係被告與證人共同出資，由被告向買主購買安
      非他命後，取得之安非他命再與證人分配，公訴意旨引用
      證人邱美菁於警詢、偵訊中之證述認被告此部分涉犯販賣
      第二級毒品應屬誤會。
    附表九編號3部分（即起訴書附表四編號三）：
      證人邱美菁於警詢及偵訊中均證稱：以一千元價格向被告
      購買數量為0.2公克之安非他命，交易地點在新竹縣橫山
      鄉火車站對面全家便利商店前面等語（見100年度偵字第
      2565號卷第86頁、第501頁），然經檢視與上開部分相關
      之通訊譯文內容得見：2010年10月5日18時40分11秒：「
      A（葉喬飛）：喂。B（邱美菁）：我在全家附近等你啦，
      我女兒會冷死啦，我沒有騎進去，我在看火災。A：在看
      火災。B：小孩子很冷啦。A：人家對方也要現金才肯，你
      知道嗎。B：什麼。A：人家要現金。B：對啊。我有現金
      啊。A：我要帶你去拿。B：你要帶我去拿。A：嘿呀。沒
      有我要怎樣跟人欠呢。B：是喔，我電話快沒錢了。A：好
      我快到了。我叫人家開過去了。B：我在全家等你啦。A：
      好。」（見100年度偵字第2565號卷第38頁），檢視通聯
      譯文內容得見，證人邱美菁及被告葉喬飛於電話中陳述：
      「A：人家對方也要現金才肯，你知道嗎。B：什麼。A：
      人家要現金。B：對啊。我有現金啊。A：我要帶你去拿。
      B：你要帶我去拿。A：嘿呀。沒有我要怎樣跟人欠呢。」
      ，輔以證人證人邱美菁於審理中證述：「（問：在橫山火
      車站前之全家便利商店時，被告葉喬飛有無載妳去其他的
      地方買第2級毒品安非他命？）答：好像是有。」等語（
      見本院卷三第87頁背面），比對上開譯文及證人於審理中
      證述得見，既然譯文中明確提到「人家要現金」、「我要
      帶你去拿」等語，足見應係被告於電話中告知證人要帶被
      告前往賣方處所購買第二級毒品較符合譯文內容，而非起
      訴書所提證人向被告購買第二級毒品安非他命，是綜合上
      開所述，證人邱美菁於審理中所證述內容較符合譯文內容
      記載，應認證人邱美菁於本院審理中證述較接近真實，故
      該次行為態樣應係被告搭載證人前往賣方購買第二級毒品
      安非他命，公訴意旨引用證人邱美菁於警詢、偵訊中之證
      述認被告此部分涉犯販賣第二級毒品應屬誤會。
（四）按毒品危害防制條例所謂「販賣行為」，雖不以販入後復
      行賣出為必要，但仍須以營利為目的將毒品販入或賣出，
      始克當之。又以營利之意圖交付毒品，而收取對價之行為
      ，觸犯販賣毒品罪；苟非基於營利之意圖，而以原價或低
      於原價有償轉讓毒品與他人，僅得以轉讓毒品罪論處；若
      無營利之意圖，僅基於幫助施用毒品者取得供施用毒品之
      目的，而出面代購，或共同合資購買並分攤價金及分受毒
      品，則為施用毒品罪之幫助犯，三者行為互殊，且異其處
      罰，最高法院95年度臺上字第6888號判決意旨參照。由上
      開判決申言之，因施用毒品之人口間，取得毒品之態樣、
      方式甚多，而毒品危害防制條例規定之販賣毒品罪責甚重
      ，因此於解析各施用毒品人口與毒品交付者間之毒品交付
      、流動之情況時，應仔細探究其等之關係、主觀意圖、交
      付方式等才能妥適適用法律，而不能輕率僅單純以客觀上
      所見毒品由一方交付他方以及過程中涉及金錢成分便認定
      構成販賣，所謂「販賣行為」乃指主觀上必須有「營利目
      的」，而客觀上有收取對價、交付毒品之行為，法律將此
      種行為科以重罰之因乃在於毒品流動對於成社會有其潛在
      危害性，而販賣毒品之人將此違禁物當成商品方式販賣，
      從中獲取暴利，也因有此等暴利，販賣者勢必竭盡所能創
      造需求市場，因此必定會因此創造出更多施用毒品人口出
      現，故而此種販賣毒品者之惡性及行為對社會危害性均為
      重大；另所謂「轉讓行為」乃指主觀上非基於營利目的，
      客觀上將自身所有之毒品所有權移轉與他人者，而不論轉
      讓時係以原價或低於原價有償轉讓毒品、或無償轉讓均屬
      之，蓋法律上「轉讓」概念本內含有所有權移轉之意；至
      所謂單純「幫助施用」乃指非屬販賣、轉讓之外之行為，
      即主觀上無營利目的，客觀上亦無轉讓行為（即無所有權
      移轉行為），只是基於幫助他人施用毒品之犯意，客觀上
      以非販賣、非轉讓之方式所為之幫助施用行為，此種行為
      之態樣甚多，例如：出面代購、共同合資（分擔價金及分
      受毒品）、代施用者尋找賣方調取毒品、或其他可幫助施
      用者吸食毒品之客觀行為等均屬之。經細究本件上開附表
      九編號2、3部分可見：
    其中附表九編號2部分：
      由譯文內容得見，應係被告葉喬飛於電話中與證人邱美菁
      商量共同出資購買安非他命，由證人邱美菁負責出部分資
      金，取得毒品再由被告及證人分配之，亦即行為態樣屬於
      共同合資之情況，如前所述，再輔以證人邱美菁於審理中
      證述：「（問：這是否是妳與被告葉喬飛的通聯對話？（
      提示100偵2565號卷第36頁，並告以要旨）答：是。這是
      我叫被告葉喬飛幫我去找第2級毒品安非他命，我催被告
      葉喬飛快一點，他告訴我說好啦，我問說：多久多久，被
      告葉喬飛說如果幾分鐘內沒有到的話，他就沒有面子之類
      的話。」、「（問：妳當天給被告葉喬飛多少錢？）答：
      一、二千元。因為通常我都是只有拿壹仟元給被告葉喬飛
      ，叫他去幫我找。」等語（見本院卷三第？？），且譯文
      內容佐以證人上開證述得見，整個過程是由證人主動聯繫
      被告探詢是否有毒品，證人請被告代為尋覓買主，被告提
      出二人合資購買之方案，被告進而向買主購得毒品後，由
      被告及證人二人分配之，亦即被告之角色乃基於幫助證人
      尋求買方以遂行證人邱美菁施用毒品解癮之目的，此與基
      於協助賣方銷售毒品獲利而代為運送毒品給買方，或代為
      聯繫買方之情況（此種情況該當販賣毒品之共同正犯）、
      單獨基於營利目的而交付毒品取得對價之販賣行為迥然不
      同，即前者與買方（被幫助施用者）之關連性較強，而後
      者與賣方之關連性及屬性較強，是附表九編號2部分應屬
      幫助施用第二級毒品，而非販賣毒品，公訴意旨認為此部
      分構成販賣第二級毒品應有誤會。
    其中附表九編號3部分：
      依前開譯文中明確提到「人家要現金」、「我要帶你去拿
      」，佐以證人邱美菁於審理中證述：「（問：在橫山火車
      站前之全家便利商店時，被告葉喬飛有無載妳去其他的地
      方買第2級毒品安非他命？）答：好像是有。」等語（見
      本院卷三第87頁背面），足見應係被告於電話中告知證人
      要帶被告前往賣方處所購買第二級毒品，而依上開之要件
      解構後，本件被告同樣是基於協助證人邱美菁取得毒品施
      用以解癮之目的，搭載證人前往賣方處購買第二級毒品，
      由證人自行與賣方進行毒品買賣行為，被告角色與買方之
      關連性較強，其主觀上之犯意應屬幫助證人遂行施用毒品
      解癮，而非意圖營利之販賣行為，公訴意旨認為此部分構
      成販賣第二級毒品應有誤會。
（五）如前所述，附表九編號1-3（即起訴書附表四編號一至三
      ）所示之犯罪態樣，應分屬被告轉讓禁藥予證人邱美菁、
      被告與證人邱美菁合資購買第二級毒品安非他命、被告搭
      載證人邱美菁前往賣方處所購買第二級毒品安非他命，而
      非起訴書所載被告販賣第二級毒品安非他命予證人邱美菁
      ，而上開三部分應分別構成轉讓禁藥、幫助施用第二級毒
      品、幫助施用第二級毒品。
（六）綜上所述，被告葉喬飛所犯如附表九各編號所示之犯行明
      確，應依法論斷。
丙、被告徐興焜部份：
（一）訊據被告徐興焜矢口否認有何販賣、轉讓第二級毒品安非
      他命之犯行，辯稱：99年11月3 日那次我是拿小瓶子的柿
      子粉給羅仕錩。99年12月21日那次我也沒有販賣第二級毒
      品安非他命給羅仕錩，我是拿五盒柿餅過去給他云云，惟
      查：
    附表十編號1部分：（即起訴書附表五編號一）
      證人羅仕錩於偵查中具結證稱：「（提示99年11月3日19
      時55分至同日20時36分之通聯譯文、問：通話內容為何？
      ）答：這通是我問他那邊有沒有安非他命，因為我有想要
      ，他說晚一點再打給我，我在等他電話，後來我們在竹北
      市○○○路靠頂好的天橋那裡，他拿給我一點，我不知道
      重量多少，我沒有拿錢給他，他就給我一小包的安非他命
      ，沒有向我收錢。」等語明確（見100偵2064卷第129頁）
      ，由上開證述得見，證人於檢視譯文後，對於當天轉讓之
      過程、細節均可明確陳述，足見該等證述並非虛構；輔以
      ，被告徐興焜於本院8月22日準備程序坦承附表十編號1之
      轉讓禁藥部分（見本院卷二第34頁），且於本院8月29 日
      當庭勘驗證人羅仕錩與被告間之監聽譯文過程後，被告除
      了再次強調並未販賣第二級毒品外，更再次承認附表十編
      號1部分之轉讓禁藥犯行（見本院卷二第68頁背面），綜
      合被告準備程序自白、證人羅仕錩於偵訊中證述、監聽譯
      文內容（見100年度偵字第2034號卷第133頁）及本院勘驗
      結果（見本院卷二第68-69頁），被告如附表十編號1之轉
      讓禁藥部分犯行明確。至證人羅仕錩雖於本院審理時證述
      ：因為我兒子氣管不好，被告徐興焜住在關西，那邊有生
      產柿子粉，可以治療喉嚨，我是在問被告徐興焜行情價、
      他那天有拿一包小小包的柿子粉到頂好要給我兒子吃等語
      （見本院卷三第42頁正、反面），然證人此部分證述與偵
      查中證述差異甚大，況監聽譯文中並未提到任何與「柿子
      粉」相關之詞彙；又證人於開庭前書立一份刑事自訴狀陳
      述：於偵訊中為不利被告之證述乃因為與被告間有一萬元
      之債務關係遭被告毆打為了報復被告而為不利於被告之證
      述（見本院卷二第111頁之刑事自訴狀），然證人於本院
      審理中卻證述：被告不會因為一萬元就動手打我等語（見
      本院卷三第49頁背面），證人書狀內容與審理中證述內容
      明顯不一，亦即由證人於本院審理中證述得見，證人並無
      誣陷被告之動機及理由，故證人於偵查中不利於被告之證
      述亦非基於挾怨報復而為之；再者，證人另證述偵查中乃
      因受到警察、檢察官恐嚇方才為不利於被告之陳述，然經
      當庭本院勘驗證人於100年2月15日偵訊光碟，勘驗的結果
      如下：「一、檢察官訊問內容大致與訊問筆錄內容相符。
      二、證人羅仕錩證述時，自始至終神態均自若，毫無任何
      緊張、畏懼之情狀。三、檢察官詢問時，語氣平和，且就
      訊問之內容乃依據譯文之內容逐一向證人確認，確認無誤
      後方記載於筆錄內。四、與本件相關之99年11月3日、99
      年12月21日之譯文內容（偵查卷第129頁第4問答、倒數第
      1 、2問答）其內容均為證人自行陳述出來，就該拿取第2
      級毒品安非他命之細節，也是證人自行陳述出來，並無檢
      察官暗示、誘導之情狀。五、檢察官訊問之過程，自始至
      終均無中斷之情形，並連續錄影錄音。」（見本院卷三第
      48頁），由勘驗結果得見，偵查中證人作證時態度自若完
      全無任何遭受到威脅而出現之恐懼神態、表情、語氣，且
      檢察官於訊問過程中語氣平和，而針對相關與本案待證事
      實有關之過程也是證人自行逐一交代，是證人於審理中改
      稱因遭受警方及檢察官威脅方才為不實證述一詞顯不可採
      ，應係迴護被告之說詞，證人此部分有利於被告之證述應
      無足採，應以證人於偵查中不利於被告之證述較為可採，
      故被告徐興焜確有為附表十編號1所示轉讓禁藥予證人羅
      仕錩之犯行應屬明確。
  ２、附表十編號2部分：
    證人羅仕錩於偵查中具結證稱：「（提示99年12月21日18
      時6 分之通聯譯文、問：通話內容為何？）答：這是在我
      家住處附近的土地公廟，他拿1 包安非他命給我，我拿
      3000元現金給他，這包多重我不清楚，應該還不到1 克。
      （問：這次是兩人當面交易？）答：他開車過去，人沒下
      車，就直接從車窗把安非他命丟出來，我自己再過去撿，
      錢的部分是我在車外就直接拿給他，等他人走了我再過去
      撿那包安非他命。（問：他的車子什麼顏色？）答：銀色
      的車子，廠牌好像是福特的。」等語（100偵2064卷第129
      頁至130頁），由證人羅仕錩上開證述得見，其就該次交
      易情形（被告交付毒品當時之過程、細節、被告駕駛車輛
      之廠牌、顏色等）於偵查中詳細證述明確，且該等偵查中
      證述內容均為被告自行逐一陳述出來，證述過程並無任何
      恐懼狀，如前所述，且證人於偵查中之上開證述與譯文相
      符合，是證人於偵查中不利於被告之證述應可採信。反觀
      證人羅仕錩於本院審理時證述：我人去彰化，我拿到自來
      水公司的新工程，我為了配合監工實施工程方便，我問被
      告徐興焜那邊有無禮盒，因為我要送禮。這麼久的事情了
      ，真的記不清楚。反正我只記得當天我是從彰化回來，內
      容真的記不得了，只記得我有跟被告徐興焜講說我打算送
      人禮盒，因為我有跟他講說我要送彰化工程的人。應該不
      是要湊錢合資買毒品，因為我沒有在施用毒品了云云（見
      本院卷三第43頁），同一份譯文證人前後證述差異甚大，
      若果有因工程送禮之事，無理由不在偵訊中坦白陳述，況
      證人本院審理時，數度辯稱記憶不清以規避問題，再佐以
      ，前述證人自訴狀所載事實與審理中證述不一之情節、證
      人於審理中稱遭警方及檢察官恐嚇之事，經本院勘驗光碟
      後，均為證人無稽之說，顯見證人其前後證述矛盾、反覆
      實係為維護被告徐興焜，證人羅仕錩於本院審理時有利於
      被告之證述不實在，應以證人羅仕錩於偵查中不利於被告
      之證述方為接近真實。
    另佐以證人羅仕錩使用門號0000000000號行動電話與被告
      徐興焜使用門號0000000000號行動電話於99年12月21日之
      通聯內容（100偵2064卷第73至74頁），其通話雙方為被
      告徐興焜及證人羅仕錩之事實，及該等通話所談論之內容
      及目的，皆經證人羅仕錩偵查中證稱明確，已如上述，且
      由通聯中：「A：你那邊有多少？B：拿一個就可以啦。A
      ：多少啦？B：三千阿，你有沒有，沒有就算了。A：有啦
      ，我想說多做點拿81啦。B：81要多少錢？。A：1阿。B：
      一萬喔。A：你看能多少？B：講明一點你還差多少。A ：
      我身上只有三啦，那個叫我過去拿三，可是我不確定阿。
      B：那我拿三阿。…」、「A：我現在從新埔要過去了，差
      不多10分鐘到那個。B：土地公廟。A：恩」等對話觀之，
      證人與被告電話中之出現許多與毒品相關之術語，詞彙間
      也多所隱匿，顯見證人羅仕錩撥打電話係向被告徐興焜購
      買毒品，並在電話中約定購買毒品之數量及交易地點甚明
      ，且依上開內容隱匿之情況更可推翻證人所述是談論購買
      柿子禮盒之說詞，蓋商討購買柿子禮盒為一合法之對話內
      容，言談間應無須遮掩為之，況證人審理中證述：內容是
      談及要購買一盒八個瓶子裝的柿子等語（見本院卷三第47
      頁背面），然依上開譯文內容提及價格為「一萬元」，一
      盒柿子應無可能高達一萬元之離譜價位，上開不合理之處
      ，在在說明證人於審理中之證述顯違常理，應係迴護被告
      之詞。依據上開譯文可佐證證人羅仕錩於偵查中之證述，
      是自應以證人羅仕錩於偵查中不利於被告之證述較為可採
      ，被告辯稱並未販賣第二級毒品予羅仕錩所辯顯與事實不
      符，應無足採。
（二）此外，復有新竹縣政府警察局橫山分局100 年2 月14日搜
      索、扣押筆錄、扣押物品目錄表各1 份（100 偵2064卷第
      41至44頁）在卷足參，且有被告徐興焜所有供本件販賣第
      二級毒品及轉讓禁藥所用之門號0000000000號行動電話（
      含SIM卡）扣案可資佐證。
（三）販賣毒品罪責甚重，從事販賣毒品者合理認定必定透過買
      進賣出之差價、或將買入數量分拆後所得之利差取得利潤
      ，而無可能甘冒如此重之罪而無任何獲利，是被告徐興焜
      雖否認犯行而無從得知其實際獲利，然有上開推論得見，
      被告徐興焜於此次販賣予羅仕錩之行為應確有一定利潤，
      亦足堪認定。
（四）綜上所述，被告徐興焜確有附表十編號1所示轉讓禁藥及
      編號2所示販賣第二級毒品安非他命之犯行，應可認定。
      本件事證明確，應依法論科。
二、論罪：
（一）海洛因屬鴉片類毒品，施用者會產生興奮、自暴自棄、急
      於依賴藥物、情緒不穩定、瞳孔收縮、精神弛怠、性衝動
      減弱、產生幻覺、視力減退、便秘、呼吸抑制、嘔吐、言
      語發生障礙、注意力分散等症狀。濫用過量者會因昏睡、
      昏迷、體溫下降、血壓降低、呼吸抑制導致休克而死。施
      用者在極短的時間內，就會因為耐藥性的產生而使需求量
      急速增加，使心理上或生理上都會對海洛因產生強烈的渴
      求與依賴，一旦成癮，戒治困難；次查，安非他命係屬於
      中樞神經興奮劑，吸用後食慾降低，血壓體溫昇高，影響
      記憶能力及自主神經系統，吸用人之判斷力、意志力均受
      限制，具有輕微之成癮性，會產生依賴性、耐藥性，並引
      起不安、頭昏、顫抖、亢進性反應、失眠、焦慮、膽妄、
      慢性中毒、精神障礙、類似精神分裂之錯覺、妄想及伴有
      行動與性格異常等副作用，其劑量增大時，甚或會死亡，
      而其慣用者，由於精神錯亂，更具有暴力攻擊及反社會行
      為、自殺等傾向，是以海洛因及安非他命分別為毒品危害
      防制條例第2條第2項第1款、第2款所規範之第一、二級毒
      品，不得非法持有、販賣及施用。是核被告鄧武旻就附表
      一編號1至4所為，係犯毒品危害防制條例第4條第1項販賣
      第一級毒品海洛因罪；被告鄧武旻就附表一編號5至6係犯
      毒品危害防治條例第4條第2項販賣第二級毒品罪、被告彭
      松楨就附表二編號1、附表三編號1、附表四編號1至3，被
      告吳雨庭就附表三編號1、附表六編號1、被告傅瓊媛就附
      表五編號1至2、附表六編號1、附表七編號1，被告江文銘
      就附表七編號1、附表八編號1，被告徐興焜就附表十編號
      2所為，均係犯毒品危害防制條例第4條第2項販賣第二級
      毒品罪。被告葉喬飛就附表九編號2、3所為，係犯刑法第
      30條第1項、毒品危害防制條例第10條第2項之幫助施用第
      二級毒品罪。
（二）次按甲基安非他命業經行政院衛生署75年7月11日衛署藥
      字第597627號公告禁止使用，屬藥事法規定之禁藥，亦同
      時屬毒品危害防制條例第2條第2項第2款所定之第二級毒
      品，依法不得轉讓，而明知為禁藥而轉讓者，藥事法第83
      條亦定有處罰明文。故行為人明知為禁藥即甲基安非他命
      而轉讓予他人者，除成立毒品危害防制條例第8條第2項之
      轉讓第二級毒品罪外，亦構成藥事法第83條第1項之轉讓
      禁藥罪，此係屬同一犯罪行為而同時有二種法律可資處罰
      之法條（規）競合情形，應依「重法優於輕法」、「後法
      優於前法」等法理，擇一處斷（最高法院97年度臺上字第
      3490號、97年度臺非字第397號判決意旨參照）。查毒品
      危害防制條例第8條第2項轉讓第二級毒品罪之法定本刑為
      「6月以上5年以下有期徒刑，得併科新臺幣70萬元以下罰
      金」，而93年4月21日修正後藥事法第83條第1項轉讓禁藥
      罪之法定本刑為「7年以下有期徒刑，得併科新臺幣500萬
      元以下罰金」，且本件被告鄧武旻、彭松楨、葉喬飛、徐
      興焜轉讓安非他命之數量，依卷內證據均未逾行政院訂定
      發布之「轉讓持有毒品加重其刑之數量標準」第2條第2款
      規定之淨重10公克以上，應無依毒品危害防制條例第8條
      第6項之規定加重其刑至2分之1之情形，則修正後藥事法
      第83 條第1項之罪之法定本刑，顯較毒品危害防制條例第
      8條第2項之罪之法定本刑為重，依前述「重法優於輕法」
      之法理，自應優先適用藥事法第83條第1項之規定處斷，
      是核被告鄧武旻就附表一編號7，被告彭松楨就附表四編
      號4至5，被告葉喬飛就附表九編號1、4，被告徐興焜就附
      表十編號1所為，均係犯藥事法第83條第1項之轉讓禁藥罪
      。
（三）至於葉喬飛就附表九編號1部分，係犯藥事法第83條第1項
      之轉讓禁藥罪，以及附表九編號2、3部分均係屬對證人邱
      美菁施用毒品犯行之助力，所實施者，尚非構成要件之行
      為，應為幫助犯，核其所為，係犯刑法第30條第1項、毒
      品危害防制條例第10條第2項之幫助施用第二級毒品罪。
      公訴意旨漏未斟酌上情，而認被告係觸犯毒品危害防制條
      例第4條第2項之販賣第二級毒品罪，尚有未洽，惟其基本
      事實同一，本院自應予審理，並變更起訴法條。
（四）被告彭松楨就附表三編號1所示犯行與被告吳雨庭間、被
      告彭松楨就附表四編號1至5所示犯行與共同被告范勇棠間
      、被告傅瓊媛就附表六編號1所示犯行與被告吳雨庭間、
      被告傅瓊媛就附表七編號1所示犯行與被告江文銘間，均
      有行為分擔、犯意聯絡，均為共同正犯。
（五）另被告鄧武旻、彭松楨、吳雨庭、傅瓊媛、江文銘、葉喬
      飛、徐興焜等人為前開各次販賣、轉讓前持有海洛因、安
      非他命之低度行為，以及被告葉喬飛如附表九編號3所示
      之幫助施用第二級毒品前持有安非他命之低度行為，分別
      為其等販賣、轉讓、幫助施用第二級毒品之高度行為所吸
      收，均不另論罪。
（六）又被告鄧武旻所為附表一編號1至4所示4次販賣第一級毒
      品海洛因、編號5至6所示2次販賣第二級毒品安非他命、
      編號7所示1次轉讓禁藥之犯行間；被告彭松楨所為附表二
      編號1、附表三編號1、附表四編號1至3所示5次販賣第二
      級毒品安非他命、附表四編號4至5所示2次轉讓禁藥之犯
      行間；被告吳雨庭所為附表三編號1、附表六編號1所示2
      次販賣第二級毒品安非他命之犯行間；被告傅瓊媛所為附
      表五編號1至2、附表六編號1、附表七編號1所示4次販賣
      第二級毒品安非他命之犯行間；被告江文銘所為附表七編
      號1、附表八編號1所示2次販賣第二級毒品安非他命之犯
      行間；被告葉喬飛所為附表九編號1、4所示2次轉讓禁藥
      、附表九編號2、3所示2次幫助施用第二級毒品之犯行間
      ；被告徐興焜所為附表十編號2所示1次販賣第二級毒品安
      非他命、編號1所示1次轉讓禁藥之犯行間，均屬犯意各別
      ，行為互殊，應均予分論併罰。
（七）累犯部分：被告鄧武旻、吳雨庭有上開事實欄一前科紀錄
      ，被告鄧武旻於96年11月19日縮刑期滿執行完畢、被告吳
      雨庭於99年3月19日縮刑期滿執行完畢等情，分別有被告
      鄧武旻、吳雨庭之臺灣高等法院被告前案紀錄表各乙份在
      卷可參，被告鄧武旻、吳雨庭於執行完畢後5年以內故意
      再犯附表一、附表三、附表六所示有期徒刑以上之各罪，
      是以除就販賣第一級毒品罪、第二級毒品罪之法定刑為死
      刑、無期徒刑部分依法不得加重外，其餘部分均應依累犯
      規定分別加重其刑。至被告被告葉喬飛前曾於94年間，
      因竊盜等案件，經本院以94年度易字第342號判決分別判
      處有期徒刑1年2月、5月，應執行有期徒刑1年6月確定。
      又於94年間，因強盜及偽造文書案件，經本院以94年度
      訴字第483號判決分別判處有期徒刑3年3月、4月，應執行
      有期徒刑3年6月確定。又於94年間，因違反毒品危害防
      制條例案件，經本院以94年度易字第446號判決判處有期
      徒刑8月確定。復因減刑條例實施，上開案件及之
      偽造文書案件，經本院以96年度聲減字第2368號裁定減為
      原刑期之二分之一後，再與之強盜案件，定應執行刑為
      有期徒刑4年4月確定，於94年12月23日入監執行，而於98
      年1月23日縮短刑期假釋付保護管束出監，原應於98年7月
      30日保護管束期滿。惟被告葉喬飛另於假釋期間之98年6
      月26日犯竊盜案件，業經本院於100年7月7日以100年度易
      字第167號判決判處有期徒刑8月，並於同年8月1日確定，
      有該判決書、臺灣高等法院被告前案紀錄表各1份附卷足
      憑（見本院卷第71至89頁），是其於假釋中故意更犯罪，
      應依刑法第78條第1項規定撤銷其假釋；再者，被告葉喬
      飛於上開各案件之前，雖有其他刑事案件執行有期徒刑完
      畢紀錄，然距離本件之各次犯行均已超過5年，故被告葉
      喬飛於本案中不構成累犯，附此敘明。
（八）被告葉喬飛所犯附表九編號2、3幫助施用第二級毒品罪，
      爰依刑法第30條第2項之規定，均依法減輕其刑。
（九）第按毒品危害防制條例第17條規定：「犯第4條至第8條、
      第10條或第11條之罪，供出毒品來源，因而查獲其他正犯
      或共犯者，減輕或免除其刑；犯第4條至第8條之罪於偵查
      及審判中均自白者，減輕其刑」，是被告如犯毒品危害防
      制條例第4條至第8條之罪，於偵查及審判中均自白者，應
      適用新法之規定減輕其刑。至所謂「偵查及審判中均自白
      」，係指被告於偵查中歷次之陳述，曾經自白，且於各審
      級審判中歷次之陳述，曾經自白而言（臺灣高等法院98年
      度第3次刑事庭庭長法律問題研討會決議參照）。
    查被告鄧武旻就附表一編號2-3（販賣第一級毒品）、彭
      松楨就附表二（販賣第二級毒品）、附表三（販賣第二級
      毒品）、附表四編號1-3（販賣第二級毒品）、吳雨庭就
      附表三編號1（販賣第二級毒品）、附表六編號1（販賣第
      二級毒品）、傅瓊媛就附表五編號1、2（販賣第二級毒品
      ）、附表六編號1（販賣第二級毒品）、附表七編號1（販
      賣第二級毒品）、江文銘就附表七編號1（販賣第二級毒
      品）、附表八編號1（販賣第二級毒品）各次販賣第一級
      毒品海洛因、第二級毒品安非他命犯行，於偵查及本院審
      理時均自白，本院認上開部分均符合毒品危害防制條例第
      17 條第2項之規定，各應依法減輕其刑。
    按98年5月20日修正公布之毒品危害防制條例第17條第2項
      關於「犯第4條至第8條之罪於偵查及審判中均自白者，減
      輕其刑」之規定，旨在獎勵犯罪人之悛悔，同時使偵查或
      審判機關易於發現真實，以利毒品查緝，俾收防制毒品危
      害之效；故不論該被告之自白，係出於自動或被動、簡單
      或詳細、一次或多次，並其自白後有無翻異，苟其於偵查
      及審判中均有自白，即應依法減輕其刑。又刑法上所稱之
      自白，係指行為人對其被訴之犯罪事實為任意性之供認而
      言（最高法院98年度臺上字第6928號判決意旨可資參照）
      。查被告鄧武旻就附表一編號1所示販賣第一級毒品海洛
      因予余家盛之犯行，檢察官於偵查中未及細問，致使被告
      無從就此部分所涉罪嫌為供述，考量毒品危害防制條例第
      17條第2項減輕其刑規定之立法目的，係為獎勵犯罪人之
      悛悔，自不應因偵查機關未予其自白犯罪之機會，而致無
      法獲邀減輕其刑之不利益歸諸於被告，是本院認被告鄧武
      旻附表一編號1所示之販賣第一級毒品犯行，僅因檢察官
      未予訊問而無從自白，然既已於本院審理時為自白，自亦
      有毒品危害防制條例第17條第2項減輕其刑規定之適用，
      附此敘明。
（十）再按犯罪之情狀顯可憫恕，認科以最低刑度仍嫌過重者，
      得酌量減輕其刑，刑法第59條定有明文。所謂「顯可憫恕
      」，係指被告之犯行有情輕法重之情，客觀上足以引起一
      般人同情，處以法定最低刑度仍失之過苛，尚堪憫恕之情
      形而言；又販賣第一級毒品罪之法定刑為死刑或無期徒刑
      ，然同為販賣第一級毒品之人，其原因動機不一，犯罪情
      節未必盡同，或有大盤毒梟者，亦有中、小盤之分，甚或
      僅止於吸毒者友儕間為求互通有無之有償轉讓者亦有之，
      其販賣行為所造成危害社會之程度自屬有異，法律科處此
      類犯罪，所設之法定最低本刑卻同為「死刑或無期徒刑」
      ，不可謂不重。於此情形，倘依其情狀處以較輕之徒刑，
      即足以懲儆，並可達防衛社會之目的者，自非不可依客觀
      之犯行與主觀之惡性二者加以考量其情狀，是否有可憫恕
      之處，適用刑法第59條之規定酌量減輕其刑，期使個案裁
      判之量刑，能斟酌至當，符合比例原則。經查：被告鄧武
      旻就附表一編號1-6（販賣第一級、第二級）、被告彭松
      楨就附表二、三、四編號1-3（販賣第二級毒品）、被告
      吳雨庭就附表三、六（販賣第二級毒品）、被告傅瓊媛就
      附表五、六、七（販賣第二級毒品）、被告江文銘就附表
      七、八（販賣第二級毒品）等關於販賣第一級、第二級毒
      品以牟利之犯行，無視國家對於杜絕毒品危害之禁令，其
      行為固值非難，然本院審酌其等販賣之次數尚少，數量尚
      微，獲利所得亦不高，相較於大盤、中盤毒販備置大量毒
      品欲廣為散播牟取暴利者，其危害性顯屬有別，是以被告
      之犯罪情節論，惡性尚非重大不赦，倘仍遽以科處各該罪
      之最低刑度，尚屬情輕法重，在客觀上尚足以引起一般之
      同情，即有可堪憫恕之處，爰均依刑法第59條、第60條之
      規定，就被告鄧武旻、彭松楨、吳雨庭、傅瓊媛、江文銘
      所為各次販賣第一級、第二級毒品之犯行，均酌量減輕其
      刑。而被告等人就上述有二種以上刑之減輕事由者，應遞
      減輕之，並就前開應依累犯規定加重其刑者，依法先加後
      減及遞減之。
三、科刑：
（一）主刑：
    爰審酌被告鄧武旻明知毒品對於身心健康有莫大之戕害，
      竟漠視毒品之危害性，除吸食毒品之外，復為本案6次販
      賣毒品、1次轉讓禁藥犯行，令買受毒品者、受讓施用者
      沉迷於毒癮，無法自拔外，輕則戕害個人身心，重則因缺
      錢買毒而引發各式犯罪，實為多種犯罪之源頭，對國家、
      社會、個人之傷害可謂至深且鉅，有鑑於毒品販售常有暴
      利可圖，故非予嚴懲，不足以遏止此類非行，惟被告非毒
      品大盤商，其6次販賣、1次轉讓數量非巨，且販賣、轉讓
      毒品對象為特定人（余家盛、吳國鼎2名），其販賣、轉
      讓毒品之範圍較為特定，兼衡被告鄧武旻於偵查、審理程
      序，坦承全部犯行，已有悔意等一切情狀，酌情分別量處
      如附表一各編號之刑，並定其應執行之刑。
    爰審酌被告彭松楨明知毒品對於身心健康有莫大之戕害，
      竟漠視毒品之危害性，除吸食毒品之外，復為本案販賣毒
      品、轉讓禁藥犯行，令買受毒品者、受讓施用者沉迷於毒
      癮，無法自拔外，輕則戕害個人身心，重則因缺錢買毒而
      引發各式犯罪，實為多種犯罪之源頭，對國家、社會、個
      人之傷害可謂至深且鉅，有鑑於毒品販售常有暴利可圖，
      故非予嚴懲，不足以遏止此類非行，惟被告人非毒品大盤
      商，其共觸犯5次販賣第二級毒品、2次轉讓禁藥行為，其
      中販賣部分交易數量甚微，且販賣、轉讓對象為特定幾人
      （朱維國、王國祥、葉喬飛、朱維國友人、葉喬飛友人等
      ），其販賣、轉讓所影響之範圍較為特定，兼衡被告彭松
      楨於偵查、審理程序，坦承全部犯行，已有悔意等一切情
      狀，酌情分別量處如附表二、三、四各編號所示之刑，並
      定其應執行之刑。
    爰審酌被告吳雨庭明知毒品對於身心健康有莫大之戕害，
      竟漠視毒品之危害性，除吸食毒品之外，復為本案販賣毒
      品犯行，令買受毒品者、受讓施用者沉迷於毒癮，無法自
      拔外，輕則戕害個人身心，重則因缺錢買毒而引發各式犯
      罪，實為多種犯罪之源頭，對國家、社會、個人之傷害可
      謂至深且鉅，有鑑於毒品販售常有暴利可圖，故非予嚴懲
      ，不足以遏止此類非行，惟被告非毒品大盤商，其僅涉犯
      2次交易、且每次數量尚非大宗，且販賣對象限定2人（葉
      喬飛、葉喬飛友人），其販賣所影響之範圍較為特定，兼
      衡被告吳雨庭於偵查、審理程序，坦承全部犯行，已有悔
      意等一切情狀，酌情分別量處如附表三、六所示之刑，並
      定其應執行之刑。
    爰審酌被告傅瓊媛明知毒品對於身心健康有莫大之戕害，
      竟漠視毒品之危害性，除吸食毒品之外，復為本案販賣毒
      品犯行，令買受毒品者、受讓施用者沉迷於毒癮，無法自
      拔外，輕則戕害個人身心，重則因缺錢買毒而引發各式犯
      罪，實為多種犯罪之源頭，對國家、社會、個人之傷害可
      謂至深且鉅，有鑑於毒品販售常有暴利可圖，故非予嚴懲
      ，不足以遏止此類非行，惟被告非毒品大盤商，其4次交
      易數量甚微，且販賣對象特定2人（葉喬飛、楊東益），
      其販賣所影響之範圍較為特定，兼衡被告傅瓊媛於偵查、
      審理程序，坦承全部犯行，已有悔意等一切情狀，酌情分
      別量處如附表五、六、七所示之刑，並定其應執行之刑。
    爰審酌被告江文銘明知毒品對於身心健康有莫大之戕害，
      竟漠視毒品之危害性，除吸食毒品之外，復為本案販賣毒
      品犯行，令買受毒品者、受讓施用者沉迷於毒癮，無法自
      拔外，輕則戕害個人身心，重則因缺錢買毒而引發各式犯
      罪，實為多種犯罪之源頭，對國家、社會、個人之傷害可
      謂至深且鉅，有鑑於毒品販售常有暴利可圖，故非予嚴懲
      ，不足以遏止此類非行，惟被告非毒品大盤商，其2次交
      易數量甚微，且販賣對象僅特定1人（楊東益）兼衡被告
      江文銘於偵查、審理程序，坦承全部犯行，已有悔意等一
      切情狀，酌情分別量處如附表七、八所示之刑，並定其應
      執行之刑。
    爰審酌被告葉喬飛明知毒品危害性甚大，易讓吸食者成癮
      ，然基於邱美菁乃其妻之同學之情誼，為本件2次幫助邱
      美菁施用第二級毒品、及2次轉讓禁藥予邱美菁之犯行，
      其行為實值非難，然因其惡性非屬重大，兼衡被告葉喬飛
      於偵查、審理程序，坦承全部犯行，已有悔意等一切情狀
      ，酌情分別量處如附表九所示之刑，並定其應執行之刑及
      諭知易科罰金折算標準。
    爰審酌被告徐興焜明知毒品對於身心健康有莫大之戕害，
      竟漠視毒品之危害性，除吸食毒品之外，復為本案販賣毒
      品、轉讓禁藥犯行，令買受毒品者、受讓施用者沉迷於毒
      癮，無法自拔外，輕則戕害個人身心，重則因缺錢買毒而
      引發各式犯罪，實為多種犯罪之源頭，對國家、社會、個
      人之傷害可謂至深且鉅，有鑑於毒品販售常有暴利可圖，
      故非予嚴懲，不足以遏止此類非行，惟被告非毒品大盤商
      ，其1次販賣、1次轉讓數量尚微，兼衡被告徐興焜於偵查
      、審理中否認犯行（其中轉讓禁藥部分雖曾於本院2次準
      備程序中坦承，然嗣後於審理程序又否認），飾詞狡辯，
      辯詞內容與通訊監察譯文差異甚大且荒誕極致，犯後態度
      惡劣等一切情狀，量處如附表十所示之刑，並定其應執行
      之刑。
（二）從刑：
  １、沒收銷燬：
      按販入毒品經多次販賣後，持有剩餘毒品被查獲，其各次
      販賣毒品行為，固應合併處罰，惟該持有剩餘毒品之低度
      行為，應僅為最後一次販賣毒品之高度行為所吸收，不另
      論罪，則就該查獲之剩餘毒品，祇能於最後一次之販賣毒
      品罪宣告沒收銷燬，不得於各次販賣毒品罪均宣告沒收銷
      燬，此有最高法院97年度台上字第3258號判決意旨可資參
      照。經查，扣案之白色粉末3 包，經鑑定結果，驗出第一
      級毒品海洛因成分，合計淨重1.77公克（驗餘淨重1.75公
      克，空包裝總重1.42公克），純度16.61%，純質淨重0.29
      公克等情，分別有詮昕科技股份有限公司藥物檢驗報告3
      紙、法務部調查局濫用藥物實驗室100 年06月14日調科壹
      字第10023013560 號毒品鑑定書1 紙（見本院卷一第98至
      101 頁、174 頁）在卷可憑。上揭海洛因3 包屬違禁物，
      係查獲之第一級毒品，不問屬於犯人與否，應依毒品危害
      防制條例第18條第1 項前段之規定，於被告鄧武旻所受宣
      告如附表一編號3 所示之主文項下宣告沒收銷燬之。
  ２、沒收：
    扣案之被告鄧武旻所有供其販賣毒品、轉讓禁藥用以聯絡
      之門號0000000000號行動電話乙支（手機型號NOKIA X6、
      含SIM 卡）、電子磅秤1 個、研磨器具1 組、刮杓7 支、
      分裝袋291 個，係供附表一編號1 至7 所示各次販賣第一
      級、第二級毒品或轉讓禁藥之犯行所用之物；被告彭松楨
      所有供其販賣毒品、轉讓禁藥用以聯絡之門號0000000000
      號行動電話乙支（含SIM 卡），係供附表二至四所示各次
      販賣第二級毒品或轉讓禁藥犯行所用之物，業經被告等2
      人於審判中供承無訛，另扣案之被告徐興焜所有之門號
      0000000000號行動電話乙支（含SIM卡），係供附表十編
      號1、2所示販賣、轉讓禁藥犯行所用之物，均應在其等各
      次販賣第二級毒品、轉讓禁藥犯行項下，各別依毒品危害
      防制條例第19條第1項（販賣毒品部分）、刑法第38條第1
      項第2款（轉讓禁藥部分）之規定宣告沒收。
    又毒品危害防制條例第19條第1 項規定，係採義務沒收主
      義，故販賣毒品所得之金錢，如能認定確係販賣毒品所得
      之款項，均應宣告沒收，不以當場搜獲扣押者為限，但因
      其並無「不問屬於犯人與否，沒收之」之特別規定，仍以
      沒收物屬於犯人所有者為限，始得依該規定予以沒收。而
      上開規定所稱「追徵其價額」者，必限於所沒收之物為金
      錢以外之其他財物而無法沒收時，始應追徵其價額，使其
      繳納與原物相當之價額。如所得財物為金錢而無法沒收時
      ，應以其財產抵償之，而不發生追徵價額之問題，最高法
      院93年度臺上字第1218號、第2670號、第2743號判決要旨
      可資參照。被告鄧武旻販賣第一級毒品海洛因所得共計
      7,000 元，另販賣第二級毒品安非他命所得共11,500元，
      被告彭松楨販賣第二級毒品安非他命所得共10,500元（其
      中4,000元係與被告吳雨庭共同販賣、5,500元係與共同被
      告范勇棠共同販賣），被告傅瓊媛販賣第二級毒品安非他
      命所得共7,800元（其中1,800元係與被告吳雨庭共同販賣
      、3,000元係與被告江文銘共同販賣），被告江文銘販賣
      第二級毒品安非他命所得共4,000元（其中3,000元係與被
      告傅瓊媛共同販賣），被告徐興焜販賣第二級毒品安非他
      命所得3,000元，自均應依該條項之規定沒收，如全部或
      一部不能沒收時，應以其等之財產抵償之（就附表三編號
      1部分，以被告彭松楨與被告吳雨庭之財產連帶抵償之；
      附表四編號1至3部分，以被告彭松楨與共同被告范勇棠之
      財產連帶抵償之；附表六編號1部分，以被告傅瓊媛與被
      告吳雨庭之財產連帶抵償之；附表七編號1部分，以被告
      傅瓊媛與被告江文銘之財產連帶抵償之）。
  ３、不另為沒收之說明：
      扣案之蔗糖3 包、注射針筒1 支、長江A969廠牌行動電話
      1 支、AVIO廠牌行動電話1 支等物，雖係被告鄧武旻所有
      ，其中扣案之蔗糖3 包、長江A969廠牌行動電話1 支、AV
      IO廠牌行動電話1 支均與本案販賣第一、二級毒品及轉讓
      禁藥犯行無關，業經被告鄧武旻自承在卷（見本院100 年
      10月5 日審判筆錄），至於扣案之注射針筒1 支，卷內尚
      無證據證明與被告鄧武旻本案販賣第一、二級毒品及轉讓
      禁藥犯行有關，爰不另為沒收之諭知，附此敘明。
據上論斷，應依刑事訴訟法第299條第1項前段、第300條，毒品
危害防制條例第4條第1項、第4條第2項、第10條第2項、第17條
第2項、第18條第1項、第19條第1項，藥事法第83條第1項，刑法
第11條前段、第28條、第47條第1項、第30條第2項、第59條、第
51條第5 款、第41條第1 項前段、第8 項、第38條第1 項第2款
，判決如主文。
本案經檢察官黃惠欣、高上茹到庭執行職務。
中    華    民    國   100    年    10    月    26    日
            刑事第三庭  審判長法  官  汪銘欽
                              法  官  林惠君
                              法  官  李毓華
以上正本證明與原本無異。
如不服本判決應於收受本判決後10日內向本院提出上訴書狀，上
訴書狀應敘述具體理由。上訴書狀未敘述上訴理由者，應於上訴
期間屆滿後20日內補提理由書狀於本院( 均須按他造當事人之人
數附繕本 )「切勿逕送上級法院」。
中    華    民    國   100    年    10    月    26    日
                              書記官  陳美利
附錄本案論罪科刑法條全文
毒品危害防制條例第4條
製造、運輸、販賣第一級毒品者，處死刑或無期徒刑；處無期徒
刑者，得併科新臺幣2千萬元以下罰金。
製造、運輸、販賣第二級毒品者，處無期徒刑或7年以上有期徒
刑，得併科新臺幣1千萬元以下罰金。
毒品危害防制條例第8條
轉讓第一級毒品者，處1年以上7年以下有期徒刑，得併科新臺
幣1百萬元以下罰金。
藥事法第83條第1項
明知為偽藥或禁藥，而販賣、供應、調劑、運送、寄藏、牙保、
轉讓或意圖販賣而陳列者，處7年以下有期徒刑，得併科新臺幣
5百萬元以下罰金。
附表一、被告鄧武旻販賣、轉讓毒品部分：（即起訴書附表一）
┌─┬────────┬───────┬───┬────┬──────┬───────┬─────────┐
│編│   時  間       │   地   點    │ 交易 │交易金額│交易或轉讓毒│   備   註    │ 主文罪名及宣告刑 │
│號│                │              │ 對象 │(新臺幣)│品種類及重量│              │                  │
│  │                │              │      │        │            │              │                  │
├─┼────────┼───────┼───┼────┼──────┼───────┼─────────┤
│1 │99年9月22日中秋 │新竹縣關西鎮光│余家盛│1000元  │海洛因毛重約│購買海洛因之價│鄧武旻販賣第一級毒│
│  │節過後之9月下旬 │復路90號      │      │        │0.4公克     │金於99年11月間│品，累犯，處有期徒│
│  │某日夜間某時    │              │      │        │            │才給付。      │刑捌年。扣案之行動│
│  │                │              │      │        │            │              │電話門號○九一二一│
│  │                │              │      │        │            │              │二○九九四號SIM卡 │
│  │                │              │      │        │            │              │壹張及所插入使用之│
│  │                │              │      │        │            │              │NOKIAX6型號行動電 │
│  │                │              │      │        │            │              │話壹支、電子磅秤壹│
│  │                │              │      │        │            │              │個、研磨器具壹組、│
│  │                │              │      │        │            │              │刮杓柒支、分裝袋貳│
│  │                │              │      │        │            │              │佰玖拾壹個，均沒收│
│  │                │              │      │        │            │              │之；未扣案之販賣第│
│  │                │              │      │        │            │              │一級毒品所得新臺幣│
│  │                │              │      │        │            │              │壹仟元，沒收之，如│
│  │                │              │      │        │            │              │全部或一部不能沒收│
│  │                │              │      │        │            │              │時，以其財產抵償之│
│  │                │              │      │        │            │              │。                │
├─┼────────┼───────┼───┼────┼──────┼───────┼─────────┤
│2 │99年12月18日7、8│新竹縣關西鎮光│余家盛│1000元  │海洛因毛重約│              │鄧武旻販賣第一級毒│
│  │時許            │復路90號      │      │        │0.4公克     │              │品，累犯，處有期徒│
│  │                │              │      │        │            │              │刑捌年。扣案之行動│
│  │                │              │      │        │            │              │電話門號○九一二一│
│  │                │              │      │        │            │              │二○九九四號SIM 卡│
│  │                │              │      │        │            │              │壹張及所插入使用之│
│  │                │              │      │        │            │              │NOKIA X6型號行動電│
│  │                │              │      │        │            │              │話壹支、電子磅秤壹│
│  │                │              │      │        │            │              │個、研磨器具壹組、│
│  │                │              │      │        │            │              │刮杓柒支、分裝袋貳│
│  │                │              │      │        │            │              │佰玖拾壹個，均沒收│
│  │                │              │      │        │            │              │之；未扣案之販賣第│
│  │                │              │      │        │            │              │一級毒品所得新臺幣│
│  │                │              │      │        │            │              │壹仟元，沒收之，如│
│  │                │              │      │        │            │              │全部或一部不能沒收│
│  │                │              │      │        │            │              │時，以其財產抵償之│
│  │                │              │      │        │            │              │。                │
│  │                │              │      │        │            │              │                  │
├─┼────────┼───────┼───┼────┼──────┼───────┼─────────┤
│3 │100年2月14日8時 │新竹縣關西鎮光│余家盛│1000元  │海洛因毛重約│本次交易之毒品│鄧武旻販賣第一級毒│
│  │許              │復路90號      │      │        │0.4公克     │已遭查扣。    │品，累犯，處有期徒│
│  │                │              │      │        │            │              │刑捌年。扣案之海洛│
│  │                │              │      │        │            │              │因參包（合計淨重壹│
│  │                │              │      │        │            │              │點柒柒公克，驗餘淨│
│  │                │              │      │        │            │              │重壹點柒伍公克），│
│  │                │              │      │        │            │              │沒收銷燬之；扣案之│
│  │                │              │      │        │            │              │行動電話門號○九一│
│  │                │              │      │        │            │              │0000000號  │
│  │                │              │      │        │            │              │SIM 卡壹張及所插入│
│  │                │              │      │        │            │              │使用之NOKIAX6型號 │
│  │                │              │      │        │            │              │行動電話壹支、電子│
│  │                │              │      │        │            │              │磅秤壹個、研磨器具│
│  │                │              │      │        │            │              │壹組、刮杓柒支、分│
│  │                │              │      │        │            │              │裝袋貳佰玖拾壹個，│
│  │                │              │      │        │            │              │均沒收之；未扣案之│
│  │                │              │      │        │            │              │販賣第一級毒品所得│
│  │                │              │      │        │            │              │新臺幣壹仟元，沒收│
│  │                │              │      │        │            │              │之，如全部或一部不│
│  │                │              │      │        │            │              │能沒收時，以其財產│
│  │                │              │      │        │            │              │抵償之。          │
│  │                │              │      │        │            │              │                  │
├─┼────────┼───────┼───┼────┼──────┼───────┼─────────┤
│4 │99年9月19日17時 │新竹縣關西鎮光│吳國鼎│4000元  │海洛因毛重約│以鄧武旻原本積│鄧武旻販賣第一級毒│
│  │許              │復路90號      │      │        │1公克       │欠吳國鼎之3000│品，累犯，處有期徒│
│  │                │              │      │        │            │元抵償價金，吳│刑拾伍年陸月。扣案│
│  │                │              │      │        │            │國鼎另積欠鄧武│之行動電話門號○九│
│  │                │              │      │        │            │旻1000元。    │一0000000號│
│  │                │              │      │        │            │              │SIM卡壹張及所插入 │
│  │                │              │      │        │            │              │使用之NOKIA X6型號│
│  │                │              │      │        │            │              │行動電話壹支、電子│
│  │                │              │      │        │            │              │磅秤壹個、研磨器具│
│  │                │              │      │        │            │              │壹組、刮杓柒支、分│
│  │                │              │      │        │            │              │裝袋貳佰玖拾壹個，│
│  │                │              │      │        │            │              │均沒收之；未扣案之│
│  │                │              │      │        │            │              │販賣第一級毒品所得│
│  │                │              │      │        │            │              │新臺幣肆仟元，沒收│
│  │                │              │      │        │            │              │之，如全部或一部不│
│  │                │              │      │        │            │              │能沒收時，以其財產│
│  │                │              │      │        │            │              │抵償之。          │
│  │                │              │      │        │            │              │                  │
├─┼────────┼───────┼───┼────┼──────┼───────┼─────────┤
│5 │99年9月27日23時 │新竹縣關西鎮光│吳國鼎│3000元  │安非他命毛重│鄧武旻僅先交付│鄧武旻販賣第二級毒│
│  │許              │復路4號       │      │        │約1公克     │安非他命0.8公 │品，累犯，處有期徒│
│  │                │              │      │        │            │克，不足之0.2 │刑肆年。扣案之行動│
│  │                │              │      │        │            │公克事後與吳國│電話門號○九一二一│
│  │                │              │      │        │            │鼎上開積欠之  │二○九九四號SIM卡 │
│  │                │              │      │        │            │1000元抵銷。  │壹張及所插入使用之│
│  │                │              │      │        │            │              │NOKIA X6型號行動電│
│  │                │              │      │        │            │              │話壹支、電子磅秤壹│
│  │                │              │      │        │            │              │個、研磨器具壹組、│
│  │                │              │      │        │            │              │刮杓柒支、分裝袋貳│
│  │                │              │      │        │            │              │佰玖拾壹個，均沒收│
│  │                │              │      │        │            │              │之；未扣案之販賣第│
│  │                │              │      │        │            │              │二級毒品所得新臺幣│
│  │                │              │      │        │            │              │參仟元，沒收之，如│
│  │                │              │      │        │            │              │全部或一部不能沒收│
│  │                │              │      │        │            │              │時，以其財產抵償之│
│  │                │              │      │        │            │              │。                │
├─┼────────┼───────┼───┼────┼──────┼───────┼─────────┤
│6 │99年12月13日22時│桃園縣龍潭鄉中│吳國鼎│8500元  │安非他命毛重│              │鄧武旻販賣第二級毒│
│  │許              │興路336巷口   │      │        │約4公克     │              │品，累犯，處有期徒│
│  │                │              │      │        │            │              │刑肆年。扣案之行動│
│  │                │              │      │        │            │              │電話門號○九一二一│
│  │                │              │      │        │            │              │二○九九四號SIM卡 │
│  │                │              │      │        │            │              │壹張及所插入使用之│
│  │                │              │      │        │            │              │NOKIA X6型號行動電│
│  │                │              │      │        │            │              │話壹支、電子磅秤壹│
│  │                │              │      │        │            │              │個、研磨器具壹組、│
│  │                │              │      │        │            │              │刮杓柒支、分裝袋貳│
│  │                │              │      │        │            │              │佰玖拾壹個，均沒收│
│  │                │              │      │        │            │              │之；未扣案之販賣第│
│  │                │              │      │        │            │              │二級毒品所得新臺幣│
│  │                │              │      │        │            │              │捌仟伍佰元，沒收之│
│  │                │              │      │        │            │              │，如全部或一部不能│
│  │                │              │      │        │            │              │沒收時，以其財產抵│
│  │                │              │      │        │            │              │償之。            │
│  │                │              │      │        │            │              │                  │
├─┼────────┼───────┼───┼────┼──────┼───────┼─────────┤
│7 │99年11月4日17時 │新竹縣關西鎮光│吳國鼎│無償轉讓│安非他命毛重│              │鄧武旻犯藥事法第八│
│  │許              │復路90號      │      │        │約0.2公克   │              │十三條第一項轉讓禁│
│  │                │              │      │        │            │              │藥罪，累犯，處有期│
│  │                │              │      │        │            │              │徒刑肆月，如易科罰│
│  │                │              │      │        │            │              │金以新臺幣壹仟元折│
│  │                │              │      │        │            │              │算壹日。扣案之行動│
│  │                │              │      │        │            │              │電話門號○九一二一│
│  │                │              │      │        │            │              │二○九九四號SIM卡 │
│  │                │              │      │        │            │              │壹張及所插入使用之│
│  │                │              │      │        │            │              │NOKIA X6型號行動電│
│  │                │              │      │        │            │              │話壹支，沒收之。  │
│  │                │              │      │        │            │              │                  │
│  │                │              │      │        │            │              │                  │
│  │                │              │      │        │            │              │                  │
│  │                │              │      │        │            │              │                  │
└─┴────────┴───────┴───┴────┴──────┴───────┴─────────┘
附表二、被告彭松楨單獨販賣毒品部分：
┌─┬────────┬───────┬───┬────┬──────┬───────┬─────────┐
│編│   時  間       │   地   點    │ 交易 │交易金額│ 交易毒品種 │  備     註   │ 主文罪名及宣告刑 │
│號│                │              │ 對象 │(新臺幣)│ 類及重量   │              │                  │
├─┼────────┼───────┼───┼────┼──────┼───────┼─────────┤
│1 │99年10月2日20、 │新竹縣橫山鄉中│朱為國│1000元  │安非他命毛重│     無       │彭松楨販賣第二級毒│
│  │21時許          │山街1段140巷5 │及友人│        │約0.3公克   │（即起訴書    │品，處有期徒刑貳年│
│  │                │號            │「杜仲│        │            │附表二編號二）│。扣案之行動電話門│
│  │                │              │虎」  │        │            │              │號00000000│
│  │                │              │      │        │            │              │四三號SIM卡壹張及 │
│  │                │              │      │        │            │              │所插入使用之行動電│
│  │                │              │      │        │            │              │話壹支，沒收之；未│
│  │                │              │      │        │            │              │扣案之販賣第二級毒│
│  │                │              │      │        │            │              │品所得新臺幣壹仟元│
│  │                │              │      │        │            │              │，沒收之，如全部或│
│  │                │              │      │        │            │              │一部不能沒收時，以│
│  │                │              │      │        │            │              │其財產抵償之。    │
└─┴────────┴───────┴───┴────┴──────┴───────┴─────────┘
附表三、被告彭松楨、吳雨庭共同販賣毒品部分：
┌─┬────────┬───────┬───┬────┬──────┬───────┬─────────┐
│編│   時  間       │   地   點    │ 交易 │交易金額│ 交易毒品種 │  備     註   │ 主文罪名及宣告刑 │
│號│                │              │ 對象 │(新臺幣)│ 類及重量   │              │                  │
├─┼────────┼───────┼───┼────┼──────┼───────┼─────────┤
│1 │99年8月31日8、9 │新竹縣橫山鄉中│葉喬飛│4000元  │安非他命毛重│吳雨庭負責居中│彭松楨共同販賣第二│
│  │時許            │山街1段140巷5 │及友人│        │約2公克（因 │聯繫，待彭松楨│級毒品，處有期徒刑│
│  │                │號、新竹縣橫山│「阿正│        │吳雨庭從中挖│在新竹縣橫山鄉│貳年。扣案之行動電│
│  │                │鄉力行村十分寮│」    │        │取少許安非他│中山街1 段140 │話門號○九二一六三│
│  │                │34號          │      │        │命，故不足2 │巷5 號交付安非│二五四三號SIM卡壹 │
│  │                │              │      │        │公克）      │他命後，再於其│張及所插入使用之行│
│  │                │              │      │        │            │新竹縣橫山鄉力│動電話壹支，沒收之│
│  │                │              │      │        │            │行村十分寮34號│；未扣案之販賣第二│
│  │                │              │      │        │            │住處交付葉喬飛│級毒品所得新臺幣肆│
│  │                │              │      │        │            │及「阿正」。  │仟元，沒收之，如全│
│  │                │              │      │        │            │              │部或一部不能沒收時│
│  │                │              │      │        │            │（即起訴書    │，以其與吳雨庭之財│
│  │                │              │      │        │            │附表二編號一）│產連帶抵償之。    │
│  │                │              │      │        │            │              ├─────────┤
│  │                │              │      │        │            │              │吳雨庭共同販賣第二│
│  │                │              │      │        │            │              │級毒品，累犯，處有│
│  │                │              │      │        │            │              │期徒刑貳年貳月。扣│
│  │                │              │      │        │            │              │案之行動電話門號○│
│  │                │              │      │        │            │              │000000000│
│  │                │              │      │        │            │              │號SIM卡壹張及所插 │
│  │                │              │      │        │            │              │入使用之行動電話壹│
│  │                │              │      │        │            │              │支，沒收之；未扣案│
│  │                │              │      │        │            │              │之販賣第二級毒品所│
│  │                │              │      │        │            │              │得新臺幣肆仟元，沒│
│  │                │              │      │        │            │              │收之，如全部或一部│
│  │                │              │      │        │            │              │不能沒收時，以其與│
│  │                │              │      │        │            │              │彭松楨之財產連帶抵│
│  │                │              │      │        │            │              │償之。            │
└─┴────────┴───────┴───┴────┴──────┴───────┴─────────┘
附表四、被告彭松楨、范勇棠共同販賣、轉讓毒品部分：
┌─┬────────┬───────┬───┬────┬──────┬───────┬─────────┐
│編│   時  間       │   地   點    │ 交易 │交易金額│交易或轉讓毒│   備   註    │ 主文罪名及宣告刑 │
│號│                │              │ 對象 │(新臺幣)│品種類及重量│              │                  │
│  │                │              │      │        │            │              │                  │
├─┼────────┼───────┼───┼────┼──────┼───────┼─────────┤
│1 │99年10月16日16時│新竹縣橫山鄉和│朱為國│500元   │安非他命毛重│范勇棠在新竹縣│彭松楨共同販賣第二│
│  │許              │平街16號      │      │        │約0.1至0.2公│橫山鄉○○街16│級毒品，處有期徒刑│
│  │                │              │      │        │克          │號交付安非他命│貳年。扣案之行動電│
│  │                │              │      │        │            │予朱為國，嗣朱│話門號○九二一六三│
│  │                │              │      │        │            │為國再自行將  │二五四三號SIM卡壹 │
│  │                │              │      │        │            │500 元交付彭松│張及所插入使用之行│
│  │                │              │      │        │            │楨。          │動電話壹支，沒收之│
│  │                │              │      │        │            │              │；未扣案之販賣第二│
│  │                │              │      │        │            │              │級毒品所得新臺幣伍│
│  │                │              │      │        │            │              │佰元，沒收之，如全│
│  │                │              │      │        │            │              │部或一部不能沒收時│
│  │                │              │      │        │            │              │，以其與范勇棠之財│
│  │                │              │      │        │            │              │產連帶抵償之。    │
│  │                │              │      │        │            │              │                  │
│  │                │              │      │        │            │              │                  │
│  │                │              │      │        │            │              │                  │
│  │                │              │      │        │            │              │                  │
│  │                │              │      │        │            │              │                  │
├─┼────────┼───────┼───┼────┼──────┼───────┼─────────┤
│2 │99年10月26日0、1│新竹縣橫山鄉和│王國祥│1000元  │安非他命毛重│范勇棠在新竹縣│彭松楨共同販賣第二│
│  │時許            │平街16號      │      │        │約0.3公克   │橫山鄉○○街16│級毒品，處有期徒刑│
│  │                │              │      │        │            │號交付安非他命│貳年。扣案之行動電│
│  │                │              │      │        │            │予王國祥。嗣王│話門號○九二一六三│
│  │                │              │      │        │            │國祥再自行將  │二五四三號SIM卡壹 │
│  │                │              │      │        │            │1000元交付彭松│張及所插入使用之行│
│  │                │              │      │        │            │楨。          │動電話壹支，沒收之│
│  │                │              │      │        │            │              │；未扣案之販賣第二│
│  │                │              │      │        │            │（即起訴書    │級毒品所得新臺幣壹│
│  │                │              │      │        │            │附表二編號四）│仟元，沒收之，如全│
│  │                │              │      │        │            │              │部或一部不能沒收時│
│  │                │              │      │        │            │              │，以其與范勇棠之財│
│  │                │              │      │        │            │              │產連帶抵償之。    │
│  │                │              │      │        │            │              │                  │                          │              │                  │
├─┼────────┼───────┼───┼────┼──────┼───────┼─────────┤
│3 │99年10月28日傍晚│新竹縣橫山鄉和│真實姓│4000元  │安非他命毛重│范勇棠在新竹縣│彭松楨共同販賣第二│
│  │某時            │平街16號      │名年籍│        │約2公克     │橫山鄉○○街16│級毒品，處有期徒刑│
│  │                │              │不詳綽│        │            │號交付安非他命│貳年。扣案之行動電│
│  │                │              │號「阿│        │            │予「阿宏」，「│話門號○九二一六三│
│  │                │              │宏」之│        │            │阿宏」約於1週 │二五四三號SIM卡壹 │
│  │                │              │成年男│        │            │後將4000元交付│張及所插入使用之行│
│  │                │              │子    │        │            │范勇棠，范勇棠│動電話壹支，沒收之│
│  │                │              │      │        │            │再轉交給彭松楨│；未扣案之販賣第二│
│  │                │              │      │        │            │。            │級毒品所得新臺幣肆│
│  │                │              │      │        │            │              │仟元，沒收之，如全│
│  │                │              │      │        │            │（即起訴書    │部或一部不能沒收時│
│  │                │              │      │        │            │附表二編號五）│，以其與范勇棠之財│
│  │                │              │      │        │            │              │產連帶抵償之。    │
│  │                │              │      │        │            │              │                  │
│  │                │              │      │        │            │              │                  │
│  │                │              │      │        │            │              │                  │
│  │                │              │      │        │            │              │                  │
│  │                │              │      │        │            │              │                  │
│  │                │              │      │        │            │              │                  │
├─┼────────┼───────┼───┼────┼──────┼───────┼─────────┤
│4 │99年10月17日中午│新竹縣橫山鄉和│葉喬飛│無償轉讓│安非他命毛重│范勇棠依彭松楨│彭松楨共同犯藥事法│
│  │某時            │平街16號      │      │        │約1公克     │指示，將安非他│第八十三條第一項轉│
│  │                │              │      │        │            │命交付葉喬飛。│讓禁藥罪，處有期徒│
│  │                │              │      │        │            │              │刑參月，如易科罰金│
│  │                │              │      │        │            │（即起訴書    │以新臺幣壹仟元折算│
│  │                │              │      │        │            │附表二編號六）│壹日。扣案之行動電│
│  │                │              │      │        │            │              │話門號○九二一六三│
│  │                │              │      │        │            │              │二五四三號SIM卡壹 │
│  │                │              │      │        │            │              │張及所插入使用之行│
│  │                │              │      │        │            │              │動電話壹支，沒收之│
│  │                │              │      │        │            │              │。                │
│  │                │              │      │        │            │              │                  │
│  │                │              │      │        │            │              │                  │
│  │                │              │      │        │            │              │                  │
│  │                │              │      │        │            │              │                  │
├─┼────────┼───────┼───┼────┼──────┼───────┼─────────┤
│5 │99年10月28日中午│新竹縣橫山鄉和│真實姓│無償轉讓│安非他命毛重│范勇棠依彭松楨│彭松楨共同犯藥事法│
│  │時許            │平街16號      │名年籍│        │約1公克     │指示，將安非他│第八十三條第一項轉│
│  │                │              │不詳綽│        │            │命交付「世明」│讓禁藥罪，處有期徒│
│  │                │              │號「世│        │            │。            │刑參月，如易科罰金│
│  │                │              │明」之│        │            │              │以新臺幣壹仟元折算│
│  │                │              │成年男│        │            │（即起訴書    │壹日。扣案之行動電│
│  │                │              │子    │        │            │附表二編號七）│話門號○九二一六三│
│  │                │              │      │        │            │              │二五四三號SIM卡壹 │
│  │                │              │      │        │            │              │張及所插入使用之行│
│  │                │              │      │        │            │              │動電話壹支，沒收之│
│  │                │              │      │        │            │              │。                │
│  │                │              │      │        │            │              │                  │
│  │                │              │      │        │            │              │                  │
│  │                │              │      │        │            │              │                  │
│  │                │              │      │        │            │              │                  │
└─┴────────┴───────┴───┴────┴──────┴───────┴─────────┘
附表五、被告傅瓊媛販賣毒品部分：
┌─┬────────┬───────┬───┬────┬──────┬───────┬─────────┐
│編│   時  間       │   地   點    │ 交易 │交易金額│ 交易毒品種 │  備     註   │ 主文罪名及宣告刑 │
│號│                │              │ 對象 │(新臺幣)│ 類及重量   │              │                  │
├─┼────────┼───────┼───┼────┼──────┼───────┼─────────┤
│1 │99年8月14日13時 │新竹縣竹東鎮合│葉喬飛│1000元  │安非他命毛重│由真實姓名年籍│傅瓊媛共同販賣第二│
│  │許              │興街311號     │      │        │約0.25至0.3 │不詳綽號「大胖│級毒品，處有期徒刑│
│  │                │              │      │        │公克        │」之人負責交付│貳年。未扣案之販賣│
│  │                │              │      │        │            │安非他命及收取│第二級毒品所得新臺│
│  │                │              │      │        │            │價金。        │幣壹仟元，沒收之，│
│  │                │              │      │        │            │              │如全部或一部不能沒│
│  │                │              │      │        │            │（即起訴書    │收時，以其財產抵償│
│  │                │              │      │        │            │附表三編號二）│之。              │
├─┼────────┼───────┼───┼────┼──────┼───────┼─────────┤
│2 │99年8月16日14、 │新竹縣竹東鎮竹│葉喬飛│2000元  │安非他命毛重│      無      │傅瓊媛販賣第二級毒│
│  │15時許          │東高中東寧路對│      │        │約1公克     │              │品，處有期徒刑貳年│
│  │                │面之統一便利超│      │        │            │（即起訴書    │。未扣案之販賣第二│
│  │                │商門口        │      │        │            │附表三編號三）│級毒品所得新臺幣貳│
│  │                │              │      │        │            │              │仟元，沒收之，如全│
│  │                │              │      │        │            │              │部或一部不能沒收時│
│  │                │              │      │        │            │              │，以其財產抵償之。│
│  │                │              │      │        │            │              │                  │
└─┴────────┴───────┴───┴────┴──────┴───────┴─────────┘
附表六、被告傅瓊媛、吳雨庭共同販賣毒品部分：
┌─┬────────┬───────┬───┬────┬──────┬───────┬─────────┐
│編│   時  間       │   地   點    │ 交易 │交易金額│ 交易毒品種 │  備     註   │主文罪名及宣告刑  │
│號│                │              │ 對象 │(新臺幣)│ 類及重量   │              │                  │
├─┼────────┼───────┼───┼────┼──────┼───────┼─────────┤
│1 │99年8月2日中午某│新竹縣竹東鎮凱│葉喬飛│1800元  │安非他命毛重│吳雨庭負責交付│傅瓊媛共同販賣第二│
│  │時              │旋電子遊藝場  │      │        │約0.4至0.5公│安非他命及收取│級毒品，處有期徒刑│
│  │                │              │      │        │克          │價金。        │貳年。未扣案之販賣│
│  │                │              │      │        │            │              │第二級毒品所得新臺│
│  │                │              │      │        │            │（即起訴書    │幣壹仟捌佰元，沒收│
│  │                │              │      │        │            │附表三編號一）│之，如全部或一部不│
│  │                │              │      │        │            │              │能沒收時，以其與吳│
│  │                │              │      │        │            │              │雨庭之財產連帶抵償│
│  │                │              │      │        │            │              │之。              │
│  │                │              │      │        │            │              ├─────────┤
│  │                │              │      │        │            │              │吳雨庭共同販賣第二│
│  │                │              │      │        │            │              │級毒品，累犯，處有│
│  │                │              │      │        │            │              │期徒刑貳年貳月。未│
│  │                │              │      │        │            │              │扣案之販賣第二級毒│
│  │                │              │      │        │            │              │品所得新臺幣壹仟捌│
│  │                │              │      │        │            │              │佰元，沒收之，如全│
│  │                │              │      │        │            │              │部或一部不能沒收時│
│  │                │              │      │        │            │              │，以其與傅瓊媛之財│
│  │                │              │      │        │            │              │產連帶抵償之。    │
└─┴────────┴───────┴───┴────┴──────┴───────┴─────────┘
附表七、被告傅瓊媛、江文銘共同販賣毒品部分：
┌─┬────────┬───────┬───┬────┬──────┬───────┬─────────┐
│編│   時  間       │   地   點    │ 交易 │交易金額│ 交易毒品種 │  備     註   │ 主文罪名及宣告刑 │
│號│                │              │ 對象 │(新臺幣)│ 類及重量   │              │                  │
├─┼────────┼───────┼───┼────┼──────┼───────┼─────────┤
│1 │99年10月11日14、│新竹縣竹東鎮工│楊東益│3000元  │安非他命毛重│江文銘負責交付│傅瓊媛共同販賣第二│
│  │15時許          │業技術研究院門│      │        │約1公克     │安非他命及收取│級毒品，處有期徒刑│
│  │                │口            │      │        │            │價金。        │貳年。未扣案之販賣│
│  │                │              │      │        │            │              │第二級毒品所得新臺│
│  │                │              │      │        │            │（即起訴書    │幣參仟元，沒收之，│
│  │                │              │      │        │            │附表三編號四）│如全部或一部不能沒│
│  │                │              │      │        │            │              │收時，以其與江文銘│
│  │                │              │      │        │            │              │之財產連帶抵償之。│
│  │                │              │      │        │            │              │                  │
│  │                │              │      │        │            │              ├─────────┤
│  │                │              │      │        │            │              │江文銘共同販賣第二│
│  │                │              │      │        │            │              │級毒品，處有期徒刑│
│  │                │              │      │        │            │              │貳年。未扣案之販賣│
│  │                │              │      │        │            │              │第二級毒品所得新臺│
│  │                │              │      │        │            │              │幣參仟元，沒收之，│
│  │                │              │      │        │            │              │如全部或一部不能沒│
│  │                │              │      │        │            │              │收時，以其與傅瓊媛│
│  │                │              │      │        │            │              │之財產連帶抵償之。│
│  │                │              │      │        │            │              │                  │
└─┴────────┴───────┴───┴────┴──────┴───────┴─────────┘
附表八、被告江文銘單獨販賣毒品部分：
┌─┬────────┬───────┬───┬────┬──────┬───────┬─────────┐
│編│   時  間       │   地   點    │ 交易 │交易金額│ 交易毒品種 │  備     註   │ 主文罪名及宣告刑 │
│號│                │              │ 對象 │(新臺幣)│ 類及重量   │              │                  │
├─┼────────┼───────┼───┼────┼──────┼───────┼─────────┤
│1 │99年11月10日20、│新竹市香山區牛│楊東益│1000元  │安非他命毛重│     無       │江文銘販賣第二級毒│
│  │21時許          │埔路與牛埔東路│      │        │約0.2至0.3公│              │品，處有期徒刑貳年│
│  │                │口之萊爾富便利│      │        │克          │              │。未扣案之販賣第二│
│  │                │超商門口      │      │        │            │（即起訴書    │級毒品所得新臺幣壹│
│  │                │              │      │        │            │附表三編號五）│仟元，沒收之，如全│
│  │                │              │      │        │            │              │部或一部不能沒收時│
│  │                │              │      │        │            │              │，以其財產抵償之。│
│  │                │              │      │        │            │              │                  │
└─┴────────┴───────┴───┴────┴──────┴───────┴─────────┘
附表九、被告葉喬飛轉讓毒品及幫助施用毒品部分：（即起訴書
附表四）
┌─┬────────┬─────────┬─────┬────┬──────────┬─────────┐
│編│   時  間       │   地   點        │行為態樣  │幫助施用│ 幫助施用或轉讓之毒 │ 主文罪名及宣告刑 │
│號│                │                  │          │或轉讓毒│ 品種類、金額及重量 │                  │
│  │                │                  │          │品之對象│                    │                  │
│  │                │                  │          │        │                    │                  │
│  │                │                  │          │        │                    │                  │
│  │                │                  │          │        │                    │                  │
│  │                │                  │          │        │                    │                  │
├─┼────────┼─────────┼─────┼────┼──────────┼─────────┤
│1 │99年9月12日22時 │新竹縣竹東鎮○○街│無償轉讓  │邱美菁  │安非他命約0.2公克（ │葉喬飛犯藥事法第八│
│  │許              │311號門口         │          │        │價值約1000元）      │十三條第一項轉讓禁│
│  │                │                  │          │        │                    │藥罪，處有期徒刑肆│
│  │                │                  │          │        │                    │月，如易科罰金以新│
│  │                │                  │          │        │                    │臺幣壹仟元折算壹日│
│  │                │                  │          │        │                    │。                │
│  │                │                  │          │        │                    │                  │
│  │                │                  │          │        │                    │                  │
├─┼────────┼─────────┼─────┼────┼──────────┼─────────┤
│2 │99年9月28日22時 │新竹縣竹東鎮竹東榮│幫邱美菁向│邱美菁  │安非他命約0.2公克（ │葉喬飛幫助施用第二│
│  │許              │民醫院內          │他人調取第│        │價值約1000元）      │級毒品，處有期徒刑│
│  │                │                  │二級毒品安│        │                    │肆月，如易科罰金以│
│  │                │                  │非他命後，│        │                    │新臺幣壹仟元折算壹│
│  │                │                  │交由邱美菁│        │                    │日。              │
│  │                │                  │，以幫助邱│        │                    │                  │
│  │                │                  │美菁吸食第│        │                    │                  │
│  │                │                  │二級毒品安│        │                    │                  │
│  │                │                  │非他命    │        │                    │                  │
│  │                │                  │          │        │                    │                  │
├─┼────────┼─────────┼─────┼────┼──────────┼─────────┤
│3 │99年10月5日18時 │由新竹縣橫山鄉火車│幫邱美菁聯│邱美菁  │安非他命約0.2公克（ │葉喬飛幫助施用第二│
│  │許              │站前方之全家便利商│絡販賣毒品│        │價值約1000元）      │級毒品，處有期徒刑│
│  │                │店門口搭載邱美菁至│之人，並騎│        │                    │肆月，如易科罰金以│
│  │                │橫山鄉某不詳處所  │乘機車搭載│        │                    │新臺幣壹仟元折算壹│
│  │                │                  │邱美菁前往│        │                    │日。              │
│  │                │                  │賣家取得第│        │                    │                  │
│  │                │                  │二級毒品安│        │                    │                  │
│  │                │                  │非他命，以│        │                    │                  │
│  │                │                  │幫助邱美菁│        │                    │                  │
│  │                │                  │施用第二級│        │                    │                  │
│  │                │                  │毒品安非他│        │                    │                  │
│  │                │                  │命        │        │                    │                  │
├─┼────────┼─────────┼─────┼────┼──────────┼─────────┤
│4 │99年7月24日8、9 │新竹縣竹東鎮○○路│無償轉讓  │蘇文祥  │安非他命約0.5至0.6公│葉喬飛犯藥事法第八│
│  │時許            │與中豐路口        │          │        │克                  │十三條第一項轉讓禁│
│  │                │                  │          │        │                    │藥罪，處有期徒刑肆│
│  │                │                  │          │        │                    │月，如易科罰金以新│
│  │                │                  │          │        │                    │臺幣壹仟元折算壹日│
│  │                │                  │          │        │                    │。                │
└─┴────────┴─────────┴─────┴────┴──────────┴─────────┘
附表十、被告徐興焜販賣、轉讓毒品部分：（即起訴書附表五）
┌─┬────────┬─────────┬─────┬────┬──────────┬─────────┐
│編│  時  間        │  地   點         │交易對象  │交易金額│ 交易毒品種類及重量 │ 主文罪名及宣告刑 │
│號│                │                  │          │(新臺幣)│                    │                  │
├─┼────────┼─────────┼─────┼────┼──────────┼─────────┤
│1 │99年11月3日20時 │新竹縣竹北市中正西│羅仕錩    │無償轉讓│安非他命1包，重量不 │徐興焜犯藥事法第八│
│  │許              │路頂好超市附近天橋│          │        │詳，約價值500元     │十三條第一項轉讓禁│
│  │                │旁                │          │        │                    │藥罪，處有期徒刑肆│
│  │                │                  │          │        │                    │月，如易科罰金以新│
│  │                │                  │          │        │                    │臺幣壹仟元折算壹日│
│  │                │                  │          │        │                    │。扣案之行動電話門│
│  │                │                  │          │        │                    │號00000000│
│  │                │                  │          │        │                    │二○號SIM卡壹張及 │
│  │                │                  │          │        │                    │所插入使用之行動電│
│  │                │                  │          │        │                    │話壹支，沒收之。  │
├─┼────────┼─────────┼─────┼────┼──────────┼─────────┤
│2 │99年12月21日18時│新竹縣竹北市○○街│羅仕錩    │3000元  │安非他命毛重約1公克 │徐興焜販賣第二級毒│
│  │許              │河堤旁之土地公廟  │          │        │                    │品，處有期徒刑柒年│
│  │                │                  │          │        │                    │貳月。扣案之行動電│
│  │                │                  │          │        │                    │話門號○九三八二六│
│  │                │                  │          │        │                    │二六二○號SIM卡壹 │
│  │                │                  │          │        │                    │張及所插入使用之行│
│  │                │                  │          │        │                    │動電話壹支，沒收之│
│  │                │                  │          │        │                    │。未扣案之販賣第二│
│  │                │                  │          │        │                    │級毒品所得新臺幣參│
│  │                │                  │          │        │                    │仟元，沒收之，如全│
│  │                │                  │          │        │                    │部或一部不能沒收時│
│  │                │                  │          │        │                    │，以其財產抵償之。│
└─┴────────┴─────────┴─────┴────┴──────────┴─────────┘